---
title: '2021-04-29'
author: "ses"
date: "4/29/2021"
output: 
  html_document:
    toc: TRUE
    number_sections: TRUE
---





# Eckige Klammern in R

(Nicht so wichtig für uns.)

```{r}
noten <- c(1, 2, 2, 3, 4, 1)
```


```{r}
noten[-c(5,6)]
```


```{r}
noten[c(TRUE, TRUE, FALSE, FALSE, FALSE, TRUE)]
```





# Grobgliederung für Ihre Projektarbeit

## Forschungsfrage

- Spritverbrauch von Autos vorhersagen
- Welche Prädiktoren sind dazu nützlich?


## Pakete starten

```{r}
library(tidyverse)
```

## Daten laden

```{r}
data(mtcars)
```


```{r}
help(mtcars)
```


## Daten aufbereiten


### Fehlende Werte

```{r}
mtcars %>% 
  filter(is.na(mpg))
```


```{r}
mtcars %>% 
  drop_na()
```


### Verteilung der Zielvariable

```{r}
ggplot(mtcars, aes(x = mpg)) +
  geom_histogram()
```

```{r}
ggplot(mtcars, aes(x = mpg)) +
  geom_density()
```



## EDA

### Korrelate der Zielvariablen


#### Metrischen Korrelate

```{r}
mtcars %>% 
  summarise(cor_mpg_hp = cor(mpg, hp),
            cor_mpg_disp = cor(mpg, disp))
```



#### Nominalen Korrelate von `mpg`


```{r}
ggplot(mtcars) +
  geom_boxplot(aes(y = mpg, x = factor(am)))
```

Oder so:

```{r}
ggplot(mtcars) +
  geom_boxplot(aes(y = mpg, x = am, group = am))
```



### 3 Variablen in der Analyse


```{r}
ggplot(mtcars, aes(x = hp, 
                   y = mpg,
                   color = factor(am))) +
  geom_point()
```



## Modellieren

```{r}
lm(AV ~ UV, data = mtcars)
```




# Aufgaben zur Datenvisualisierung


```{r}
library(tidyverse)
library(nycflights13)
data(flights)
help(flights)
```



## Visualisieren Sie die Verteilung der Verspätungen der Flüge.

```{r}
ggplot(flights, aes(x = dep_delay)) +
  geom_histogram()
```


```{r}
ggplot(flights, aes(x = dep_delay)) +
  geom_density()
```



```{r}
ggplot(flights, aes(y = dep_delay)) +
  geom_boxplot()
```


```{r}
flights %>% 
  select(dep_delay) %>% 
  drop_na(dep_delay) %>% 
  summarise(dep_delay_avg = mean(dep_delay),
            dep_delay_md = median(dep_delay),
            dep_delay_sd = sd(dep_delay))
```


```{r}
flights %>% 
  drop_na(dep_delay) %>% 
  filter(dep_delay < mean(dep_delay) + 3*sd(dep_delay)) %>% 
  ggplot() +
  aes(y = dep_delay) +
  geom_boxplot()
```

## Visualisieren Sie die Verteilung der Verspätung der Flüge *pro Abflugsort*.


```{r}
ggplot(flights, aes(x = dep_delay)) +
  geom_density() +
  facet_wrap( ~ origin)
  
```


```{r}
flights_summary <- 
  flights %>% 
  group_by(origin) %>% 
  summarise(dep_delay_avg = mean(dep_delay, na.rm = T))
```



```{r}
flights %>% 
  drop_na(dep_delay) %>% 
  filter(dep_delay < mean(dep_delay) + 3*sd(dep_delay)) %>% 
  ggplot() +
  aes(y = dep_delay) +
  geom_boxplot() +
  facet_wrap( ~ origin) +
  geom_point(data = flights_summary,
             aes(y = dep_delay_avg),
             x = 0,
             color = "red",
             size = 4,
             alpha = .7) +
  labs(caption = "Die roten Punkte zeigen die Mittelwerte.",
       title = "Verspätung (Abflug) pro Flughafen")
  
```





## Visualisieren Sie den Zusammenhang von Verspätung und Tageszeit. Reduzieren Sie dabei Overplotting. 


Tipp: Anstelle von `geom_point()` mal `geom_bin2d()` ausprobieren.


```{r}
flights %>% 
  slice(1:1000) %>% 
  ggplot(aes(x = dep_time, y = dep_delay)) +
  geom_point(alpha = .7,
             position = "jitter")
```



```{r}
flights %>% 
  #slice(1:1000) %>% 
  ggplot(aes(x = dep_time, y = dep_delay)) +
  geom_bin2d() +
  scale_fill_viridis_c()
```



```{r}
flights %>% 
  #slice(1:1000) %>% 
  ggplot(aes(x = dep_time, y = dep_delay)) +
  geom_density2d() 
```


## Visualisieren Sie den Zusammenhang von Verspätung und Flugstrecke (`distance`) – aufgeteilt nach Abflugsort und nach Monat!

a) Mit einem Diagramm, das Werte gruppiert

b) Mit einem Diagramm, das nur den Zusammenhang aber keine einzelnen Werte zeigt

### a)

```{r}
ggplot(flights) +
  aes(x = distance, y = dep_delay) +
  facet_grid(origin ~ month) +
  geom_bin2d() +
  scale_fill_viridis_c()
```

### b)


```{r}
ggplot(flights, 
       mapping = aes(y = dep_delay, 
                     x = distance, 
                     color = origin)) +
  geom_smooth() +
  facet_wrap(~month, nrow = 3)
```



## Visualisieren Sie den Zusammenhang von Verspätung und Tageszeit – für die drei Airlines mit der höchsten Durchschnittsverspätung. Reduzieren Sie dabei Overplotting.


```{r}
flights_delay_avg <- 
  flights %>% 
  drop_na(dep_delay, carrier) %>% 
  group_by(carrier) %>% 
  summarise(dep_delay_carrier = mean(dep_delay)) %>% 
  arrange(desc(dep_delay_carrier))

flights_delay_avg
```

F9, EV, YV sind die Airlines mit den größten Verspätungen.



```{r}
flights %>% 
  #filter(carrier == "F9" | carrier == "EV" | carrier == "YV") %>%
  filter(carrier %in% c("F9", "EV", "YV")) %>% 
  ggplot() +
  aes(x = hour, y = dep_delay) +
  geom_point() +
  geom_smooth()
```


```{r}
flights %>% 
  #filter(carrier == "F9" | carrier == "EV" | carrier == "YV") %>%
  filter(carrier %in% c("F9", "EV", "YV")) %>% 
  filter(dep_delay < 90) %>% 
  ggplot() +
  aes(x = factor(hour), y = dep_delay) +
  geom_boxplot() +
  geom_smooth(aes(group = 1)) +
  geom_smooth(aes(group = 1), 
              method = "lm", 
              se = FALSE,
              color = "red")
```



## Visualisieren Sie den Anteil der verspäteten Flüge nach Abflugsort.


```{r}
flights2 <- 
  flights %>% 
  mutate(is_delayed = dep_delay > 0) 
```

```{r}
flights2 %>% 
  group_by(origin) %>% 
  summarise(flights_per_origin = n())
```

Kurzform:

```{r}
flights2 %>% 
  count(origin) %>% 
  ggplot(aes(x = origin, y = n)) +
  geom_col() +
  labs(title = "Anzahl der verspäteten Flüge nach Flughafen",
       caption = "NYC, 2013") +
  theme_minimal()
```

## Weitere Aufgaben


S. Lösungen [hier](https://data-se.netlify.app/2020/11/12/fallstudie-zur-datenvisualisierung-datensatz-flights/#aufgaben-zur-datenvisualisierung)

Visualisieren Sie den Anteil der verspäteten Flüge nach Uhrzeit.

Visualisieren Sie den Anteil der verspäteten Flüge nach Wochentag



