---
title: "Wiederholung"
author: "ses"
date: "7/1/2021"
output: 
  html_document:
    toc: TRUE
    number_sections: TRUE
---





# Vorbereitung

## Pakete laden

```{r message=FALSE}
library(tidyverse)
```



## Daten laden

```{r}
data("diamonds")
```



# Aufgaben


## Werte zuweisen


### Problem

a) Definieren Sie eine Variable "alter" mit dem Wert 42
b) Definieren Sie eine Variable "name" mit dem Wert "Schorsch"
c) Definieren Sie eine Variable "schorsch" mit dem Wert "42"


### Lösung




```{r}
alter <- 42  # a
name <- "Schorsch"  # b
schorsch <- "42"  # c
```


```{r}
name <- schorsch
```



## Filtern


### Problem

Laden Sie zunächst die Tabelle "diamonds".



Filtern Sie ...

a) alle Diamanten besten Schliffs.
b) alle Diamanten mit einem Preis zwischen 1000 und 10000 Dollar.
c) alle Diamanten mit bester Farbe und bestem Schliff
d) die 10% teuersten Diamanten.


### Lösung

```{r}
data("diamonds")  # ggplot2, das ist Teil des Tidyverse
```


a)

```{r}
diamonds %>% 
  filter(cut == "Ideal")
```

b)


 alle Diamanten mit einem Preis zwischen 1000 und 10000 Dollar.
 
```{r}
diamonds %>% 
  filter(price >= 1e3 & price <= 1e4)
```


```{r}
diamonds %>% 
  filter(between(price, 1e03, 1e04))
```

 
c) alle Diamanten mit bester Farbe und bestem Schliff


```{r}
diamonds %>% 
  filter(cut == "Ideal", color == "D")
```



d) die 10% teuersten Diamanten.

```{r}
diamonds %>% 
  arrange(-price) %>% 
  slice(1:5400)
```

```{r}
diamonds %>% 
  mutate(price_percent = percent_rank(price)) %>% 
  filter(price_percent > .9)
```



## Zusammenfassen



### Problem

a) Was ist der mittlere Preis der Diamanten?
b) Der mediane?
c) die SD?
d) der IQR?
e) Was lernen wir daraus, wenn es zwischen Median und MW einen Unterschied gibt?
f) Kennen Sie einen Weg, viele Statistiken auf einmal zu bekommen? Welchen?
g) Was ist der mittlere Preis pro Stufe von `cut`?


## Sortieren


## Mutieren



## Log-Transformation


## Deskriptive Statistiken zu Preis


## Fehlende Werte zählen


## Korrelationen mit Preis visualisieren


## 



