---
title: "Syntax 2021-06-17"
author: "ses"
date: "6/17/2021"
output: html_document
---

# Vorbereitung

```{r}
library(tidyverse)
library(corrr)
```




# Korrelationen sortieren nach Absolutwert

```{r}
data(mtcars)
```


```{r}
mtcars %>% 
  select(cyl, disp, hp, mpg) %>% 
  correlate() %>% 
  select(term, mpg) %>% 
  mutate(cor_mpg_abs = abs(mpg)) %>% 
  arrange(-cor_mpg_abs)
```




# Aufgabe

Erarbeiten Sie sich den Artikel (das Beispiel) zum Nutzen der z-Transformation (in den Kleingruppen).

Zeit: Bis ca. 9.30h



# Rücktransformieren/Interpretation von Log-Koeffizienten


Koeffizient sei 0.1:

-> Steigt X um ein, so steigt Y um den Faktor 1.1, d.i. 10%.

## Rücktransformieren

```{r}
exp(0.1)
```

Koeffizient sei 1:

```{r}
exp(1)
```





# Fallstudie `house_prices`

## Vorbereitung

```{r}
library(moderndive)
data("house_prices")
```


Alternativ können die Daten unter [dieser URL](https://www.kaggle.com/harlfoxem/housesalesprediction) heruntergeladen werden.


```{r}
boston <- read_csv("https://www.kaggle.com/harlfoxem/housesalesprediction/download")
```

