---
title: '2021-04-29'
author: "ses"
date: "4/29/2021"
output: 
  html_document:
    toc: TRUE
    number_sections: TRUE
---





# Eckige Klammern in R

(Nicht so wichtig für uns.)

```{r}
noten <- c(1, 2, 2, 3, 4, 1)
```


```{r}
noten[-c(5,6)]
```


```{r}
noten[c(TRUE, TRUE, FALSE, FALSE, FALSE, TRUE)]
```





# Grobgliederung für Ihre Projektarbeit

## Forschungsfrage

- Spritverbrauch von Autos vorhersagen
- Welche Prädiktoren sind dazu nützlich?


## Pakete starten

```{r}
library(tidyverse)
```

## Daten laden

```{r}
data(mtcars)
```


```{r}
help(mtcars)
```


## Daten aufbereiten


### Fehlende Werte

```{r}
mtcars %>% 
  filter(is.na(mpg))
```


```{r}
mtcars %>% 
  drop_na()
```


### Verteilung der Zielvariable

```{r}
ggplot(mtcars, aes(x = mpg)) +
  geom_histogram()
```

```{r}
ggplot(mtcars, aes(x = mpg)) +
  geom_density()
```



## EDA

### Korrelate der Zielvariablen


#### Metrischen Korrelate

```{r}
mtcars %>% 
  summarise(cor_mpg_hp = cor(mpg, hp),
            cor_mpg_disp = cor(mpg, disp))
```



#### Nominalen Korrelate von `mpg`


```{r}
ggplot(mtcars) +
  geom_boxplot(aes(y = mpg, x = factor(am)))
```

Oder so:

```{r}
ggplot(mtcars) +
  geom_boxplot(aes(y = mpg, x = am, group = am))
```



### 3 Variablen in der Analyse


```{r}
ggplot(mtcars, aes(x = hp, 
                   y = mpg,
                   color = factor(am))) +
  geom_point()
```



## Modellieren

```{r}
lm(AV ~ UV, data = mtcars)
```




# Aufgaben zur Datenvisualisierung


```{r}
library(tidyverse)
library(nycflights13)
data(flights)
help(flights)
```



## Visualisieren Sie die Verteilung der Verspätungen der Flüge.

```{r}
ggplot(flights, aes(x = dep_delay)) +
  geom_histogram()
```


```{r}
ggplot(flights, aes(x = dep_delay)) +
  geom_density()
```



```{r}
ggplot(flights, aes(y = dep_delay)) +
  geom_boxplot()
```


```{r}
flights %>% 
  select(dep_delay) %>% 
  drop_na(dep_delay) %>% 
  summarise(dep_delay_avg = mean(dep_delay),
            dep_delay_md = median(dep_delay),
            dep_delay_sd = sd(dep_delay))
```


```{r}
flights %>% 
  drop_na(dep_delay) %>% 
  filter(dep_delay < mean(dep_delay) + 3*sd(dep_delay)) %>% 
  ggplot() +
  aes(y = dep_delay) +
  geom_boxplot()
```

## Visualisieren Sie die Verteilung der Verspätung der Flüge *pro Abflugsort*.


```{r}
ggplot(flights, aes(x = dep_delay)) +
  geom_density() +
  facet_wrap( ~ origin)
  
```


```{r}
flights_summary <- 
  flights %>% 
  group_by(origin) %>% 
  summarise(dep_delay_avg = mean(dep_delay, na.rm = T))
```



```{r}
flights %>% 
  drop_na(dep_delay) %>% 
  filter(dep_delay < mean(dep_delay) + 3*sd(dep_delay)) %>% 
  ggplot() +
  aes(y = dep_delay) +
  geom_boxplot() +
  facet_wrap( ~ origin) +
  geom_point(data = flights_summary,
             aes(y = dep_delay_avg),
             x = 0,
             color = "red",
             size = 4,
             alpha = .7) +
  labs(caption = "Die roten Punkte zeigen die Mittelwerte.",
       title = "Verspätung (Abflug) pro Flughafen")
  
```





## Visualisieren Sie den Zusammenhang von Verspätung und Tageszeit. Reduzieren Sie dabei Overplotting. 


Tipp: Anstelle von `geom_point()` mal `geom_bin2d()` ausprobieren.


```{r}
flights %>% 
  slice(1:1000) %>% 
  ggplot(aes(x = dep_time, y = dep_delay)) +
  geom_point(alpha = .7,
             position = "jitter")
```



```{r}
flights %>% 
  #slice(1:1000) %>% 
  ggplot(aes(x = dep_time, y = dep_delay)) +
  geom_bin2d() +
  scale_fill_viridis_c()
```



```{r}
flights %>% 
  #slice(1:1000) %>% 
  ggplot(aes(x = dep_time, y = dep_delay)) +
  geom_density2d() 
```




Visualisieren Sie den Zusammenhang von Verspätung und Flugstrecke (distance) – aufgeteilt nach Abflugsort und nach Monat!

Visualisieren Sie den Zusammenhang von Verspätung und Tageszeit – für die drei Airlines mit der höchsten Durchschnittsverspätung. Reduzieren Sie dabei Overplotting.

Visualisieren Sie den Anteil der verspäteten Flüge nach Abflugsort.

Visualisieren Sie den Anteil der verspäteten Flüge nach Uhrzeit.

Visualisieren Sie den Anteil der verspäteten Flüge nach Wochentag



