---
title: "Übung zu Markdown"
author: "Sebastian Sauer"
date: "2021-04-08"
---

# Aufgaben

## Aufgabe 1: Schreiben Sie einen passender Header (Kopfbereich) für diese Markdown-Datei!


Siehe oben


## Aufgabe 2: Wie erstellt Überschriften der Ebenen 1,2 und 3?


"#" -- Erste Ebene  

"##" -- Zweite Ebene  

"###" --- Dritte Ebene  



## Aufgabe 3: Zeilenumbruch erzwingen

- Zwei Leerzeichen am Ende
- Leerzeile dazwischen


## Aufgabe 4: Fügen Sie einen "R-Käfig" ein und ergänzen Sie eine einfache R-Code-Zeile!

- Icon mit "Plus-C" (Code hinzufügen) klicken und R auswählen
- Shortcut: Strg-Alt-i / Command-Alt-I



```{r}
1+1
```



## Aufgabe 5: Weisen Sie der Variable Alter "Ihren" Wert zu.


```{r}
alter <- 42
```

Zum Ausführen von Befehlen "Strg-Enter" drücken.

## Aufgabe 6: Definieren Sie einen Text-Vektor mit drei Elementen Ihrer Wahl!


```{r}
mein_text <- "hallo R, wie läuft's?"  # 1 Element

mein_text_vektor <- c("Hallo ", "R ", "na ", "...")  #4 Elemente
```


Kommentare macht man mit Hashtag.

Der Befehl `c()` ist hier richtig.

Backtick erzeugt Schreibmaschinenschrift.


## Aufgabe 7: Finde den Fehler


```{r error = TRUE}
fehler1 <- c("Ich" "liebe" "Pizza")
```

Lösung: Es fehlen Kommata! Und zwar zwischen den Elementen.

Richtig sähe es so aus:


```{rE}
kein_fehler1 <- c("Ich", "liebe", "Pizza")
```

Chunk Options sind nur beim Knittern relevant.

Die folgende Zeile ist syntaktisch richtig:

```{r}
mein_text_vektor <- c("Hallo", "liebe", "Kekse")
```


```{r}
mein_text <- c("Hallo","du da")
```


## Aufgabe 8: Prüfen Sie, ob `alter` den Wert 42 hat!


```{r}
alter == 42
```

Obacht! Doppeltes Istgleichzeichen ist nötig bei *Prüfung*!

(Sternchen machen Kursivdruck im Ausgabedokument)


## Aufgabe 9: Wo finde ich einen Überblick an Shortcuts?

Help > Keyboard Shortcuts 

Shortcut Zuweisungspfeil: Alt--


## Vektor-Rechnen

Gegeben seien zwei Vektoren:

x : (1,2,3)
y : (10, 20, 30)

Was liefert der R-Befehl `x+y` und `x*y`? 





