---
title: "Vorhersage-Modellierung des Diamantenpreises"
author: "ses"
date: "7/6/2021"
output: 
  html_document:
    toc: TRUE
    number_sections: TRUE
editor_options: 
  chunk_output_type: console
---



# Vorbereitung

## Forschungsfrage


*Welche Prädiktoren lassen den Preis einen Diamanten vorhersagen?*

Wir möchten also den Preis von Diamanten - basierend auf einer Reihe von Prädiktoren - möglichst exakt vorhersagen ($R^2$).


## Aufgabe für Gruppenarbeit

Berechnen Sie die Vorhersagen und auch das R-Quadrat im Test-Datensatz!

Zeit bis 16.00h. Wir treffen uns um 16h im Plenum.




## Pakete laden

```{r message = FALSE}
library(tidyverse)
library(fastDummies)
library(janitor)
library(corrr)
library(ggfortify)
library(modelr)
library(tidymodels)
```


## Daten laden

```{r}
train <- read_csv("https://raw.githubusercontent.com/sebastiansauer/2021-sose/master/data/diamonds/diamonds_train.csv")

test <- read_csv("https://raw.githubusercontent.com/sebastiansauer/2021-sose/master/data/diamonds/diamonds_test.csv")

solution <- read_csv("https://raw.githubusercontent.com/sebastiansauer/2021-sose/master/data/diamonds/diamonds_solution.csv")
```


## ID-Spalte ergänzen

```{r}
test <-
  test %>% 
  mutate(id = 1:nrow(.))
```


```{r}
solution <-
  solution %>% 
  mutate(id = 1:nrow(.))
```



# Einzelne Werte in einer Tabelle (Dataframe) ändern

(Nur zur Anschauung, nicht Teil der Fallstudie)

```{r}
train$carat[1] <- NA
```



# Wichtige Prädiktoren


## train2

```{r}
train2 <- train %>% 
  dummy_cols(remove_selected_columns = TRUE,
             select_columns = c("cut", "color", "clarity")) %>% 
  clean_names()
```


```{r}
train2 %>% glimpse()
```


## test2

```{r}
test2 <- test %>% 
  dummy_cols(remove_selected_columns = TRUE,
             select_columns = c("cut", "color", "clarity")) %>% 
  clean_names()
```



```{r}
train2 %>% 
  correlate() %>% 
  focus(price) %>% 
  arrange(-abs(price)) %>% 
  filter(abs(price) > 0.1)
```


# Feature Engineering


```{r}
train2 %>% 
  mutate(volume = x*y*z) %>% 
  correlate() %>% 
  focus(volume)
```


```{r}
train3 <- 
  train2 %>% 
  mutate(volume = x*y*z)
```


```{r}
test3 <- 
  test2 %>% 
  mutate(volume = x*y*z) 
```


## Korrelation


```{r}
train3 %>% 
  correlate() %>% 
  focus(price) %>% 
  arrange(-abs(price)) %>% 
  filter(abs(price) > 0.1)
```


## `preds_important`

```{r}
preds_important <- 
  train3 %>% 
  correlate() %>% 
  focus(price) %>% 
  arrange(-abs(price)) %>% 
  filter(abs(price) > 0.1) %>% 
  filter(!(term %in% c("x", "y", "z"))) %>% 
  pull(term)
```


```{r}
preds_important
```


# Funktionale Form der Zusammenhänge


```{r}
train3 %>% 
  select(carat, depth, table, price, volume) %>%
  pivot_longer(cols = -price) %>% 
  ggplot() +
  aes(x = value, y = price) +
  geom_point() +
  geom_smooth() +
  facet_wrap(~ name, scales = "free")
```

# Filtern



```{r}
train3 %>% 
  select(carat, depth, table, price, volume) %>%
  pivot_longer(cols = everything()) %>% 
  ggplot() +
  aes(x = value) +
  geom_histogram() +
  facet_wrap(~ name, scales = "free")
```

## train4

```{r}
train4 <-
  train3 %>% 
  filter(carat < 2.5)
```


# z-Transformation

```{r}
train5 <- 
  train4 %>% 
  mutate(across(
    .cols = c(carat:z, volume),
    .fns = ~ (.x - mean(.x)) / sd(.x)
  ))
```


# Vorhersage-Modellierung

## lm1


```{r}
lm1 <-
  train5 %>% 
  select(any_of(preds_important), price) %>% 
  filter(price > 0) %>% 
  lm(log(price) ~ . , data = .)
```


```{r}
summary(lm1)$adj.r.squared
```

```{r}
coef(lm1)
```




## lm2



```{r}
lm2 <- 
  train4 %>% 
  select(any_of(preds_important), price) %>% 
  lm(log(price) ~ log(carat) + clarity_si2 + table + color_e, data = .)
```


```{r}
summary(lm2)$adj.r.sq
```


```{r}
coef(lm2)
```



```{r}
autoplot(lm2, which = 1)  # ggfortify
```


## lm3



```{r}
lm3 <- 
  train4 %>% 
  select(any_of(preds_important), price) %>% 
  lm(log(price) ~ log(carat) + clarity_si2 + color_e + log(carat)*clarity_si2 + clarity_si2*color_e, data = .)
```


```{r}
summary(lm3)$adj.r.sq
```



```{r}
autoplot(lm3, which = 1) + # ggfortify
  labs(subtitle = "lm3")
```


## lm4





```{r}
lm4 <- 
  train4 %>% 
  select(any_of(preds_important), price) %>% 
  lm(log(price) ~ log(carat) + clarity_si2 + color_e, 
     data = .)
```


```{r}
summary(lm4)$adj.r.sq
```



```{r}
autoplot(lm4, which = 1) + # ggfortify
  labs(subtitle = "lm4")
```



## lm5



```{r}
lm5 <- 
  train4 %>% 
  select(any_of(preds_important), price) %>% 
  lm(price ~ ., 
     data = .)
```


```{r}
summary(lm5)$adj.r.sq
```



```{r}
autoplot(lm5, which = 1) + # ggfortify
  labs(subtitle = "lm5")
```



## lm6



```{r}
lm6 <- 
  train4 %>% 
  lm(price ~ ., 
     data = .)
```


```{r}
summary(lm6)$adj.r.sq
```



```{r}
autoplot(lm6, which = 1) + # ggfortify
  labs(subtitle = "lm6")
```


# Predict


```{r}
test3 <- 
  test3 %>% 
  add_predictions(lm1, var = "pred_lm1") %>% 
  add_predictions(lm2, var = "pred_log_lm2") %>% 
  add_predictions(lm3, var = "pred_log_lm3") %>% 
  add_predictions(lm4, var = "pred_log_lm4") %>% 
  add_predictions(lm5, var = "pred_lm5")  %>% 
  add_predictions(lm6, var = "pred_lm6")
```



```{r}
test3 %>% 
  select(contains("pred")) %>% 
  slice(1:5)
```


## Zurücktransformieren


```{r}
test3 <-
  test3 %>% 
  mutate(pred_lm2 = exp(pred_log_lm2),
         pred_lm3 = exp(pred_log_lm3),
         pred_lm4 = exp(pred_log_lm4))
```


```{r}
test3 %>% 
  select(contains("pred")) %>% 
  slice(1:5)
```


# Test-R2



```{r}
test3 %>% 
  select(contains("pred"), id) %>% 
  left_join(solution %>% select(id, price)) %>% 
  summarise(r2_lm1 = rsq_vec(price, pred_lm1),
            r2_lm2 = rsq_vec(price, pred_lm2),
            r2_lm3 = rsq_vec(price, pred_lm3),
            r2_lm4 = rsq_vec(price, pred_lm4),
            r2_lm5 = rsq_vec(price, pred_lm5),
            r2_lm6 = rsq_vec(price, pred_lm6)) %>% 
  pivot_longer(everything())
```


