---
title: '2021-04-30'
author: "ses"
date: "4/30/2021"
output: html_document
---




# Vorbereitung


```{r message = FALSE}
library(tidyverse)
```



# Doppelte Istgleich-Zeichen in R


- `==`
- `=`
- `<-`


## `==` - Prüfungen auf Gleichheit


```{r}
zahl1 <- 42
zahl2 <- 42

zahl1 == zahl2
```


```{r}
filter(mtcars, am == 1)  # wichtigste Beispiel für `==`
```




# Anführungszeichen in R


Um Text auszuzeichnen


```{r}
name <- "Alois"
Alois <- 42

name <- Alois
name <- "Alois"

freunde <- c('Alois', "Schorsch", "Anna")
```



# `summary()` mit `na.rm = TRUE`


```{r}
mtcars$mpg[1] <- NA

mtcars %>% 
  drop_na() %>% 
  summarise(mean(mpg))  # sum, sd, median
```

# Erster Blick in Tabelle

```{r}
glimpse(mtcars)
```



# Häufigkeitstabelle

Wie viele Autos gibt es pro Zylinder, nochmal unterteilt in Antriebsart (`am`)?


```{r}
mtcars %>% 
  group_by(cyl, am) %>% 
  summarise(n_cyl_am = n())
```



```{r}
mtcars %>% 
  count(cyl, am)
```



# filter - Spezialfälle


Filter die Autos mit einer PS-Zahl zwischen 100 und 150 (einschl.)!

```{r}
mtcars %>% 
  filter(between(hp, 100, 150))
```

Einfache Variante bei vielen nominal skalierten Elementen:

```{r}
mtcars %>% 
  filter(carb %in% c(1, 2, 4))
```






# Einfache Aufgaben zu `dplyr`

Alle Aufgaben beziehen sich auf den Datensatz `mtcars` soweit nicht anders angegeben.

```{r}
data(mtcars)
```

```{r}
help(mtcars)
```



0. Filtern Sie die Tabelle `mtcars` so, dass nur Autos mit 4 oder 6 Zylinder übrig bleiben (d.h. in der Tabelle verbleiben; die anderen fliegen raus).

1. Berechnen Sie den mittleren Spritverbrauch pro Zylindergröße!
2. Ergänzen Sie die SD zur letzten Aufgabe. Es soll ein Dataframe zurückgegeben werden.
3. Gruppieren Sie nach Zylindergröße und Antriebsart. Berechnen Sie den Median des Spritverrauchs und den IQR pro Gruppe.
4. Berechnen Sie die Korrelation von PS-Zahl und Spritverbrauch.
5. Finden Sie die Variable, die am stärksten mit Spritverbrauch korreliert.
6. Ergänzen Sie eine Spalte, die das Gewicht in `kg` angibt.
7. Liefern Sie die drei größten Spritfresser zurück.
8. Liefern Sie die drei größten Spritfresser pro Antriebsart zurück.
9. Wie die vorherige Aufgabe, aber nur für Autos mit mehr als 100 PS.



# Lösungen

## 0


0. Filtern Sie die Tabelle `mtcars` so, dass nur Autos mit 4 oder 6 Zylinder übrig bleiben (d.h. in der Tabelle verbleiben; die anderen fliegen raus).

```{r}
mtcars %>%  # strg-shift-m ergibt den "Und-Dann-Befehl", die Pfeife
  filter(cyl == 6 | cyl == 8)
```



## 1


1. Berechnen Sie den mittleren Spritverbrauch pro Zylindergröße!

```{r}
data(mtcars)
```


```{r}
mtcars %>% 
  group_by(cyl) %>% 
  summarise(mean(mpg))
```

## 2

2. Ergänzen Sie die SD zur letzten Aufgabe. Es soll ein Dataframe zurückgegeben werden.


```{r}
mtcars %>% 
  summarise(mean_mgp = mean(mpg),
            sd_mpg = sd(mpg))
```


## 3


3. Gruppieren Sie nach Zylindergröße und Antriebsart (`am`) . Berechnen Sie den Median des Spritverbrauchs und den IQR (Spritverbrauch) pro Gruppe.



```{r}
mtcars %>% 
  group_by(cyl, am) %>% 
  summarise(median(mpg),
            IQR(mpg))
```


## 4



4. Berechnen Sie die Korrelation von PS-Zahl und Spritverbrauch.


```{r}
mtcars %>% 
  summarise(cor(hp, mpg))
```


## 5



5. Finden Sie die Variable, die am stärksten mit Spritverbrauch korreliert.



```{r}
mtcars %>% 
  summarise(cor_hp_mpg = cor(hp, mpg),
            cor_disp_mpg = cor(disp, mpg))
```

```{r}
mtcars %>% 
  cor()
```


`wt`

## 6


6. Ergänzen Sie eine Spalte (zur Tabelle `mtcars`), die das Gewicht in `kg` angibt.


```{r}
mtcars %>% 
  mutate(wt_kg = wt / 2) %>% 
  select(wt_kg, wt, everything())
```

## 7


7. Liefern Sie die drei größten Spritfresser zurück.


```{r}
mtcars %>% 
  arrange(mpg) %>% 
  slice(1:3)
```

## 8

8. Liefern Sie die drei größten Spritfresser pro Antriebsart (`am`) zurück.

```{r}
mtcars %>% 
  group_by(am) %>% 
  arrange(mpg) %>% 
  slice(1:3)
```

## 9

9. Wie die vorherige Aufgabe, aber nur für Autos mit mehr als 100 PS.


```{r}
mtcars %>% 
  filter(hp > 100) %>% 
  group_by(am) %>% 
  arrange(mpg) %>% 
  slice(1:3)
```





# Unterschied von Pfeife und Plus-Zeichen


```{r}
mtcars  %>%  
  filter(hp > 100) %>%   # Strg-Shift-M
  ggplot() +
  aes(x = hp, y = mpg) +
  geom_point() 
```



