---
title: "Syntax 2021-04-22"
author: "ses"
date: "4/22/2021"
output: html_document
editor_options: 
  chunk_output_type: console
---


```{r}
library(tidyverse)
```


```{r}
data(mpg)
```



```{r}
ggplot(data = mpg) + 
  geom_point(mapping = aes(x = displ, y = hwy)) + 
  facet_wrap( ~ class, ncol = 4)
```



# Aufgaben 

## Aufgabe 1

Erstellen Sie ein Streudiagramm mit Variablen `cyl` und `hwy` in Verbindung setzt. Nutzen Sie das Geom "Linie" und entfernen Sie den Standardfehler!


```{r}
ggplot(data = mpg) + 
  aes(x=cyl, y=hwy) +
  geom_point() +
  #  geom_line()  nicht hilfreich
  geom_smooth(method = "lm", se=FALSE)  # Gerade!
  #   geom_smooth(, se=FALSE)  # oder so

```

  
## Aufgabe 2

Zum letzten Plot: Reduzieren Sie das Overplotting! Reduzieren Sie die "Lücke" bei `cyl=7`!



```{r}
ggplot(data=mpg) +
  aes(x=factor(cyl), y=hwy) +
  geom_smooth(aes(group = 1),
              se=FALSE)+
  geom_jitter(
              alpha = .5,
              width = .1)
```



```{r}
library(tidyverse)
```



```{r}
ggplot(data = mpg) +
  geom_point(mapping = aes(x = displ, 
                           y = hwy, 
                           color = class))
```



## Aufgabe 3

Datensatz `mpg`

Erstellen Sie ein Streudiagramm mit `displ` auf der X-Achse und `hwy` auf der Y-Achse. Die Farbe und Form der Punkte soll der Klasse des Fahrzeugs zugeordnet sein. Verringern Sie Overplotting. Facettieren Sie nach der Antriebsart des Fahrzeugs.

```{r}
ggplot(mpg) +
  aes(y = hwy, x = displ) +
  geom_point(alpha = .8,
             position = "jitter",
              aes(
                  color = class)) +
  facet_grid(. ~ drv)
```













## Aufgabe 4


>   Kreiere ein Diagramm, welches 3 Scatterplot Diagramme beinhaltet und welche alle 3 durch eine blaue Linie durchkreuzt werden.


```{r}
data(mpg)
```

```{r}
ggplot(data = mpg) +
  aes(x = displ, y = hwy) +
  geom_point() +
  facet_wrap(~ drv) +  # Mac: Alt-n, Windows: Altgr-+
  geom_smooth()
```


## Aufgabe 5

>   Kreiere ein Diagramm, bei welchem alle Autos mit Frontanrieb mit gelben Punkten dargestellt werden und alle anderen Autos mit blauen Punkten.     


```{r}
mpg %>% 
  mutate(is_front = case_when(
    drv == "f" ~ TRUE,
    TRUE ~ FALSE
  )) %>% 
  ggplot() +
  aes(x = displ, y = hwy, color = is_front) +
  geom_point(size = 2) +
  scale_color_manual(values = c("blue", "yellow")) +
  theme_minimal()
```


## Aufgabe 6

>    Stelle das Streudiagramm von der letzten Aufgabe als Flächendiagramm dar. 


```{r}
ggplot(mpg) +
  aes(x = displ) +
  geom_area(stat = "bin")
```


```{r}
mpg %>% 
  group_by(cyl, drv) %>% 
  summarise(mean_grouped = mean(hwy)) %>% 
  ggplot() +
  aes(x = cyl, y = mean_grouped) +
  geom_area(position = "stack",
            aes(fill = drv))
```


```{r}
  ggplot(mpg) +
  aes(x = displ) +
  geom_area(stat = "bin", aes(fill = drv))
```


```{r}
  ggplot(mpg) +
  aes(x = displ) +
  geom_density(aes(fill = drv), alpha = .5)
```





```{r}
  ggplot(mpg) +
  aes(x = displ) +
  geom_histogram(aes(fill = drv), alpha = .5)
```





```{r}
  ggplot(mpg) +
  aes(x = displ) +
  geom_histogram(aes(fill = drv), bins = 10) +
  facet_wrap(~ drv)
```



# "group=1"


```{r}
ggplot(data = diamonds) + 
  geom_bar(aes(x = cut, 
               y = stat(prop),
               group = 1))
```

Oder so:

```{r}
ggplot(data = diamonds) + 
  geom_bar(aes(x = cut),
           position = "dodge")
```














