---
title: '2021-04-29'
author: "ses"
date: "4/29/2021"
output: html_document
---





# Eckige Klammern in R

(Nicht so wichtig für uns.)

```{r}
noten <- c(1, 2, 2, 3, 4, 1)
```


```{r}
noten[-c(5,6)]
```


```{r}
noten[c(TRUE, TRUE, FALSE, FALSE, FALSE, TRUE)]
```



# Aufgaben zur Datenvisualisierung


1. Visualisieren Sie die Verteilung der Verspätungen der Flüge.

Visualisieren Sie die Verteilung der Verspätung der Flüge pro Abflugsort.

Visualisieren Sie den Zusammenhang von Verspätung und Tageszeit. Reduzieren Sie dabei Overplotting. Tipp: Anstelle von geom_point() mal geom_bin2d() ausprobieren.

Visualisieren Sie den Zusammenhang von Verspätung und Flugstrecke (distance) – aufgeteilt nach Abflugsort und nach Monat!

Visualisieren Sie den Zusammenhang von Verspätung und Tageszeit – für die drei Airlines mit der höchsten Durchschnittsverspätung. Reduzieren Sie dabei Overplotting.

Visualisieren Sie den Anteil der verspäteten Flüge nach Abflugsort.

Visualisieren Sie den Anteil der verspäteten Flüge nach Uhrzeit.

Visualisieren Sie den Anteil der verspäteten Flüge nach Wochentag



