---
title: 'Beispiel Prognose-Wettbewerb: Diamantenpreis'
author: "ses"
date: "5/28/2021"
output: html_document
---

```{r setup, include=FALSE}
knitr::opts_chunk$set(echo = TRUE)
```


# Ziel

Vorhersage des Preises von Diamanten


[Quelle](https://data-se.netlify.app/2021/05/19/vohrersgage-modellierung-des-preises-von-diamanten/)


# Pakete laden

```{r}
library(tidyverse)
library(modelr)  # Modellierungshilfen
```



# Daten laden

```{r}
data(diamonds)
glimpse(diamonds)
```


# Datensatz aufteilen in Train- und Test-Sample


Train: Wert der Zielvariable bekannt
Test: Wert der Zielvariable *nicht* bekannt

```{r}
diamonds <- 
  diamonds %>% 
  mutate(id = row_number())
```



```{r}
train <- 
  diamonds %>% 
  slice_sample(prop = .75)
```



```{r}
test <- 
  diamonds %>% 
  anti_join(train, by = "id")
```


# EDA

(hier nicht ausgeführt.)


# Modellierung

## lm1 
```{r}
lm1 <- lm(price ~ carat + depth + table + cut + color,
          data = train)
```



```{r}
summary(lm1)$r.squared
```


## lm2

```{r}
lm2 <- lm(price ~ carat^2 + depth + table + cut + color,
          data = train)
```

```{r}
summary(lm2)$r.squared
```


## lm3


```{r}
lm3 <- lm(price ~ carat + depth + table + cut + color + carat:color,
          data = train)
```

```{r}
summary(lm3)
```



# Entscheidung

lm3 ist unser bestes Modell! Wir nutzen es zur  Vorhersage!


# Vorhersage

```{r}
test2 <- 
test %>% 
  mutate(pred = predict(lm3, newdata = test)) %>% 
  select(price, pred, everything())
```


# Einreichen

Als Tabelle abspeichern

Standard: CSV-Format

```{r}
Einreichen <- 
  test2 %>% 
  select(pred, id)
```



```{r}
write_csv(Einreichen, file = "Sauer_Sebastian_0123456_prognose.csv")
```

