---
title: "Syntax 2021-04-27"

output: 
  hrbrthemes::ipsum:
    toc: true
---

```{r warning=FALSE, message=FALSE, echo = FALSE}
library(tidyverse)
```




```{r}
data(mpg)
```


```{r}
mpg_audi <- filter(mpg, manufacturer == "audi")
```



```{r}
library(nycflights13)
data(flights)
```


```{r}
filter(flights, is.na(dep_delay))  # na: not available
```


```{r}
filter(flights, origin == "JFK" | TRUE)
```

# Kap. 5.5.1

<https://r4ds.had.co.nz/transform.html#mutate-funs>



```{r}
flights2 <- mutate(flights, 
                   airtime_hours = air_time / 60,
                   depdelay_log = log(dep_delay))
```

Spalten löschen:



```{r}
select(flights2, -c(air_time, year))
```




```{r}
mutate(flights,
  dep_time,
  hour = dep_time %/% 100,
  minute = dep_time %% 100
)
```


# `select()` und `everything()`

```{r}
flights3 <- select(flights2, 
                   airtime_hours, 
                   depdelay_log,
                   starts_with("dep"), 
                   everything(),
                   -year)
```


# Pfeife "pipe" %>% 

%>%: Shortcut: Strg-Shift-M


Hey R,
nimm die Tabelle "flights" und dann
wähle die Spalten, die mit "dep" beginnen sowie "origin" und dann
(schmeiß die Spalte "year" raus und dann)
filtere nur die Flüge, die in JFK starten und dann
lösche alle Zeilen mit fehlenden Werten und dann
berechne die mittlere Verspätung

```{r}
flights %>%  # "Pfeife": UND-DANN-Befehl
  select(dep_delay, dep_time, origin) %>% 
  filter(origin == "JFK") %>% 
  drop_na() %>% 
  summarise(delay_avg = mean(dep_delay))  
```


```{r}
library(tidyverse)
```



# "Spickzettel" oder Formelsammlung

Die Sammlung der Hilfe-Seiten in R als Art "Formel- oder Funktionsammlung".

```{r}
?filter
```


# `names()` 


```{r}
names_mpg <- names(mpg)

names2 <- names_mpg[c(1,3)]

select(mpg, one_of(names2))



```









# glimpse

```{r}
data(mpg)
glimpse(mpg)
```



# Pfeife



Nimm `mpg` *und dann* (Pfeife!)
wähle die Spalten cty, displ, class, drv und dann
filter uns nur die mit wenig displ und dann
gruppiere nach Antriebsart und dann
berechne den mittleren Spritverbrauch

```{r}
data(mpg)
mpg2 <- select(mpg, cty, displ, class, drv)
mpg3 <- filter(mpg2, displ < median(displ))
mpg4 <- group_by(mpg3, drv)
mpg5 <- summarise(mpg4, consumption_avg = round(mean(cty)))
mpg5
```


```{r}
select(mpg, filter(group_by(summarise(mpg4, consumption_avg = mean(cty)))))
```




## Introducing the "Pfeife"


Shortcut: Strg-Shift-M

```{r}
mpg %>%
  select(cty, displ, class, drv) %>% 
  filter(displ < median(displ)) %>%
  group_by(drv) %>% 
  summarise(consumption_avg = round(mean(cty)))
  
```



# Funktion `n()`


Nimm mpg und dann 
gruppiere nach Antriebsart und dann 
zähle wie viele Karren es gibt pro Gruppe


```{r}
mpg %>% 
  group_by(drv) %>% 
  summarise(n_per_group = n())
```


# `%in%`

Wir wollen alle Autos der Hersteller

- audi
- chevrolet
- dodge


```{r}
mpg %>% 
  filter(manufacturer == "audi" |
           manufacturer == "chevrolet" |
           manufacturer == "dodge")
```


```{r}
cars_i_like <- c("audi", "chevrolet", "dodge")

mpg %>% 
  filter(manufacturer %in% cars_i_like)
```


# Beispiel für `mutate`


Berechne den mittleren Spritverbrauch über Stadtverkehr und Landstraße!

```{r}
mpg %>% 
  mutate(mpg_avg = mean(c(cty, hwy)))
```


# Aufgaben

## Aufgabe 1

>   Nehmen Sie nur die Flugverspätungen aus dem Monat Oktober und ordnen sie arr_time und scheduled_arr_time am Anfang der Tabelle an.

**Vorraussetzung: library(tidyverse), library(nycflights13)**

```{r}
library(nycflights13)
data(flights)
```


```{r}
flights2 <- 
  flights %>% 
  filter(month == 10) %>% 
  select(arr_time, 
         sched_arr_time, 
         everything())
```


