---
title: '2021-05-06'
author: "ses"
date: "5/6/2021"
output: html_document
---


# Setup 

```{r}
library(tidyverse)
```



# Datensatz `flights`

```{r}
library(nycflights13)
data(flights)
```

Use what you’ve learned to improve the visualisation of the *scheduled departure times* of *cancelled vs. non-cancelled flights*.



# Aufgabe

Ergänzen Sie eine Visualisierung des Medians!

```{r}
p1 <- flights %>% 
  mutate(is_cancelled = is.na(dep_time)) %>% 
  ggplot() +
  aes(y = sched_dep_time, x = is_cancelled) +
  geom_violin()

p1
```


Zusammenfassungen berechnen:

```{r}
flights_summary <- 
  flights %>% 
  mutate(is_cancelled = is.na(dep_time)) %>% 
  group_by(is_cancelled) %>% 
  summarise(sched_dep_time_median = median(sched_dep_time),
            sched_dep_time_iqr = IQR(sched_dep_time))
```


```{r}
ggplot(flights_summary) +
  aes(x = is_cancelled, y = sched_dep_time_median) +
  geom_point(size = 4, color = "red")
```



```{r}
p2 <- p1 +
  geom_point(data = flights_summary,
             aes(y = sched_dep_time_median),
             size = 5,
             color = "red") 

p2
```



```{r}
flights %>% 
  mutate(is_cancelled = is.na(dep_time)) %>% 
  ggplot() +
  aes(
      x = is_cancelled) +
  geom_violin(aes(y = sched_dep_time)) + 
  geom_errorbar(data = flights_summary,
                aes(
                  ymax = sched_dep_time_median + 
                      sched_dep_time_iqr/2,
                    ymin = sched_dep_time_median - 
                      sched_dep_time_iqr/2 ),
                width = .1,
                color = "grey60"
                ) +
  geom_point(data = flights_summary,
             aes(y = sched_dep_time_median),
             size = 5,
             color = "red") 
```




# Daten laden

```{r}
data_url <- "https://raw.githubusercontent.com/sebastiansauer/willingness-vaccination-covid19/main/data/d3.csv"

d3 <- read_csv(data_url)  # wohnt im tidyverse
```




# Schnörkel

Wie verschönert man ein Diagramm mit ggplot2 (Titel ergänzen, Farbschema ändern, ...)?

```{r}
library(hrbrthemes)

ggplot(d3) +
  aes(y = willingness, x = fear) +
  geom_point(position = "jitter",
             alpha = .7,
             aes(color = sex)) +
  geom_smooth(method = "lm") +
  labs(title = "Impfbereitschaft",
       subtitle = "abhängig von der Angst vor Corona",
       x = "Angst vor Corona",
       y = "Impfbereitschaft",
       caption = "Umfrage unter n=165 Studierenden im April 2021",
       color = "Geschlecht"
       ) +
  scale_y_continuous(breaks = c(1, 2.5, 5, 7.5, 10)) +
  #theme_ipsum_rc() +
  theme(legend.position = "bottom",
        plot.title.position = "plot", 
        plot.title = element_text(hjust = 0.5))

ggsave(filename = "plot1.pdf")
```





# Residuen, Vorhergesagte Werte in der Regression

```{r}
data(mtcars)
```

Einfuss des Gewichts auf den Spritverbrauch?


```{r}
mtcars %>% 
  ggplot() +
  aes(x = wt, y = mpg) +
  geom_point() +
  geom_smooth(method = "lm")
```



```{r}
lm1 <- lm(mpg ~ wt, data = mtcars)
lm1
```





```{r}
mtcars %>% 
  ggplot() +
  aes(x = wt, y = mpg) +
  geom_point() +
  geom_abline(slope = -5, intercept = 37) +
  xlim(0, 7) +
  ylim(0, 50)
```


```{r}
library(modelr)
```


```{r}
mtcars2 <-
  mtcars %>% 
  add_residuals(lm1) %>% 
  add_predictions(lm1)
```




```{r}
mtcars2 %>% 
  ggplot() +
  aes(x = wt, y = mpg) +
  geom_point() +
  geom_abline(slope = -5.3, intercept = 37.3) +
  xlim(0, 7) +
  ylim(0, 50) +
  geom_segment(aes(x = wt, xend = wt,
                   y = mpg, yend = pred),
               color = "red") +
  geom_point(aes(y = pred),
             color = "blue",
             alpha = .5)
```



