---
title: "Syntax 2021-04-23"
author: "ses"
date: "4/23/2021"
output: html_document
editor_options: 
  chunk_output_type: console
---


```{r}
library(tidyverse)   # dplyr, ggplot2
```


disambiguiert

```{r}
dplyr::filter(...)
```


```{r}
ggplot()  # Funktion
```




```{r}
noten <- c(1, 2, 3, NA)

mean(x = noten, na.rm = TRUE) # mittelwert
```




# Globale Mappings und lokale Mappings bei ggplot


```{r}
data(mpg)
```


```{r}
ggplot(data = mpg) +
  aes(x = displ,
      
      y = hwy) +  # global definiert
  geom_point(mapping = aes(color = drv)) + # lokales Mapping
  geom_smooth() +
  scale_color_manual(values = c("pink", "lightblue", "purple")) +
  theme_minimal()
```





```{r}
ggplot(data = mpg) +
geom_point(mapping = aes(x = displ, y = hwy),
           alpha = 1,
           position = "jitter",
           color = "blue")
```



```{r}
ggplot(data = mpg) +
geom_point(mapping = aes(x = displ, y = hwy, 
                         color = class,
                         shape = class)) 
```



```{r}
mpg %>%  # UND-DAnn-Befehl "Pipe", Str-Shift-M
  filter(class == "suv")  %>%  # doppeltes Istgleichzeichen!!! 
  ggplot() +
  aes(x = displ, y = hwy) +
  geom_point() +
  geom_smooth() +
  labs(x = "Motorgröße",
       title = "Zusammenhang von Motorgröße und Spritverbrauch",
       subtitle ="NUR SUVs!")
```




# `facet_wrap` vs. `facet_grid`?


```{r}
ggplot(data = mpg) +
geom_point(mapping = aes(x = displ, y = hwy, 
                         color = class)) +
  facet_wrap(~ class, nrow = 1)
```





```{r}
demo <- tribble(
  ~cut,         ~freq,
  "Fair",       1610,
  "Good",       4906,
  "Very Good",  12082,
  "Premium",    13791,
  "Ideal",      21551
)

ggplot(data = demo) +
  geom_bar(mapping = aes(x = cut, y = freq), 
           stat = "identity")

# synonym:
ggplot(data = demo) +
  geom_col(mapping = aes(x = cut, y = freq))


ggplot(data = diamonds) +
  geom_bar(aes(x = cut)) +
  coord_flip()

```




# Aufgaben

Datensatz `mpg`!

## Aufgabe 1


Erstellen Sie ein Streudiagramm mit Motorgröße `displ` und Spritverbrauch `hwy`; Farbe soll der Antriebsart `drv` entsprechen. Reduzieren Sie Overplotting.

```{r}
ggplot(mpg) +
  aes(x = displ, 
      y = hwy,
      color = drv) +
  geom_point(alpha = .5,
             position = "jitter")
```




## Aufgabe 2

Gliedern Sie das Diagramm der letzten Aufgabe in mehrere Facetten und zwar anhand der Werte der Variablen "Antriebsart".


```{r}
ggplot(data = mpg) +
  geom_jitter(aes(x = displ, 
                  y = hwy, 
                  color = drv), 
              alpha = .5) +
  facet_wrap(~drv)
  
```



## Aufgabe 3 

Ergänzen Sie eine Regressionsgerade in rosa, ohne Standardfehler.


```{r}
ggplot(data = mpg) +
  aes(x = displ, 
      y = hwy) +
  geom_jitter(aes(color = drv),
              alpha = .5) +
  facet_wrap(~drv) +
  geom_smooth(method = "lm",
              se = FALSE,
              color = "pink")
```


## Aufgabe 4

Visualisieren Sie die Verteilung des Spritverbrauchs; gruppieren Sie (mit Farben) nach Antriebsart und facettieren nach Klasse des Fahrzeugs.


```{r}
ggplot(mpg) +
  aes(x = hwy, fill = drv)+
  geom_density() +
  facet_wrap(~ class)
```



## Aufgabe 5

Fügen Sie einen Titel hinzu und verändern Sie das Farbschema.

```{r}
ggplot(mpg) +
  aes(x = hwy, fill = drv)+
  geom_density() +
  facet_wrap(~ class) +
  labs(title = "Verteilung des Spritverbrauchs (Highway)",
       fill = "Antriebsart") +
  scale_fill_brewer(type = "qual", palette = 2)
```


## Aufgabe 6

Erstellen Sie ein Balkendiagramm, das zeigt, wie viele Autos es für jede Antriebsart gibt.

```{r}
ggplot(mpg) +
  geom_bar(aes(x = drv))
```


## Aufgabe 7

Unterteilen Sie die Balken, um die Häufigkeit der Zylinderzahl anzuzeigen. Welche anderes Argument für "position" ist hier möglich (bzw. sinnvoll)?



```{r}
ggplot(mpg) +
  geom_bar(aes(x = drv, fill = factor(cyl)))
```


```{r}
ggplot(mpg) +
  geom_bar(aes(x = drv, fill = factor(cyl)), 
           position = "dodge") +
  scale_fill_viridis_d()
```


```{r}
ggplot(mpg) +
  geom_bar(aes(x = drv, fill = factor(cyl)), 
           position = "fill") +
  scale_fill_brewer(type = "qual", palette = 1)
```


