---
title: "Vorhersage-Modellierung des Diamantenpreises"
author: "ses"
date: "7/6/2021"
output: 
  html_document:
    toc: TRUE
    number_sections: TRUE
---



# Vorbereitung

## Forschungsfrage


*Welche Prädiktoren lassen den Preis einen Diamanten vorhersagen?*

Wir möchten also den Preis von Diamanten - basierend auf einer Reihe von Prädiktoren - möglichst exakt vorhersagen ($R^2$).


## Aufgabe für Gruppenarbeit

Berechnen Sie die Vorhersagen und auch das R-Quadrat im Test-Datensatz!

Zeit bis 16.00h. Wir treffen uns um 16h im Plenum.




## Pakete laden

```{r message = FALSE}
library(tidyverse)
```


## Daten laden

```{r}
train <- read_csv("https://raw.githubusercontent.com/sebastiansauer/2021-sose/master/data/diamonds/diamonds_train.csv")

test <- read_csv("https://raw.githubusercontent.com/sebastiansauer/2021-sose/master/data/diamonds/diamonds_test.csv")

solution <- read_csv("https://raw.githubusercontent.com/sebastiansauer/2021-sose/master/data/diamonds/diamonds_solution.csv")
```



# Einzelne Werte in einer Tabelle (Dataframe) ändern

(Nur zur Anschauung, nicht Teil der Fallstudie)

```{r}
train$carat[1] <- NA
```




