---
title: "Analyse des AfD-Wahlerfolgs bei der Bundestagswahl 2021"
author: "Sebastian Sauer"
date: "11/12/2021"
dpi: 300
output: 
  rmdformats::readthedown:
    
    #toc: true
    number_sections: true
editor_options: 
  chunk_output_type: console
---

```{r global-knitr-options, include=FALSE}
  knitr::opts_chunk$set(
    fig.pos = 'H',
  fig.asp = 0.618,
  fig.align='center',
  fig.width = 5,
  out.width = "100%",
  fig.cap = "", 
  fig.path = "chunk-img/",
  dpi = 300,
  # tidy = TRUE,
  echo = TRUE,
  message = FALSE,
  warning = FALSE,
  cache = FALSE,
  fig.show = "hold")
```


# Hintergrund


## Relevanz des Themas

Die Bundestagswahl ist ein zentrales Ereignis für die Öffentlichkeit in Deutschland. 
In Anbetracht der hohen Relevanz dieses Ereignisses stellt sich die Frage, 
welche Faktoren die Ursache (oder zumindest Prädiktoren) der Wahlentscheidungen der Bürgerinnen und Bürger sind. 
Ist beispielsweise die Höhe der Arbeitslosigkeit in einem Wahlkreis ausschlaggebend, 
dass die eine oder andere Partei gewählt wird? 
Spielt die Altersverteilung eine Rolle? 
Der Ausländeranteil?

Die Analyse des Wahlerfolgs der Partei "Alternative für Deutschland" (AfD) ist in diesem Zusammenhang von besonderem Interesse, 
da ein Teil ihrer Wählis und Vertretis offenbar die Grundsätze deutscher Politik hinterfragt und vielleicht entgegensteht. 
[So hat das Bundesamt für Verfassungsschutz Teilorganisationen der AfD zum Verdachtsfall für Rechtsextremismus eingestuft](https://www.verfassungsschutz.de/SharedDocs/kurzmeldungen/DE/2019/fachinformation-zu-teilorganisationen-der-afd.html).

Die Relevanz der Analyse extremistischer Bewegungen begründet sich mit einem Blick in die deutsche Geschichte: 
Die (deutsche) Geschichte des 20. Jahrhunderts zeigt,
dass rechtsextreme Bewegungen das Potenzial für katastrophale Entwicklungen und schlimmste Verbrechen haben. 

Ziel und Gegenstand dieses Workshops ist es nicht,
eine Meinung oder ein Urteil über die Einschätzung des Verfassungsschutzes oder der AfD zu treffen. 
Vielmehr ist vor dem genannten Hintergrund die Analyse, 
warum bzw. unter welchen Randbedingungen die AfD Stimmen auf sich zieht (bei der Bundestagswahl, BTW, 2021), 
von (potenziell) hohem gesellschaftlichem Interesse. 



## Hinweise

Ziel dieser Analyse ist es, 
grundlegende Methoden der Datenanalyse für eine angewandte Forschungsfrage bzw. eine Forschungsfrage von allgemeinem Interesse, 
vorzustellen bzw. einzuüben.

Es handelt sich um eine Analyse mit rein didaktischem Ziel.

Es sind keinerlei politische Aussagen mit dieser Analyse verbunden.


## Forschungsfragen


1. Bei der BTW 2021, wie groß ist der AfD-Stimmenanteil, 
aggregiert pro Bundesland und deutschlandweit? 
Wie verteilt sich der Stimmenanteil der AfD?

2. Wie hängt der Wahlerfolg der AfD mit sozioökonomischen Indikatoren wie Arbeitslosigkeitsquote und Ausländeranteil zusammen?

3. Welche Rolle spielen die Besonderheiten der Bundesländer, 
über die sozioökonomischen Indikatoren im Hinblick auf den Zweitstimmenanteil der AfD?


Die Forschungsfragen sind *deskriptiv* in dem Sinne,
dass sie keine Kausalfragen adressieren, 
sondern lediglich (statistische) Zusammenhänge.





# R-Pakete


```{r AfD-BTW21-Analyse-01-1}
library(tidyverse)  # Datenjudo
library(sf)  # Geo-Visualisierung
library(rstatix)  # Deskriptive Statistiken
library(corrr)  # Korrelationsmatrizen
library(gt)  # HTML Tabellen
library(rstanarm)  # Bayes-Modellierung
library(tictoc)  # Messung der Rechenzeit
library(bayesplot)  # Visualisierung von Bayes-Modellen
```



# Daten aufbereiten

## Ökonomopolitische Strukturdaten


### Daten einlesen

Die Strukturdaten sind vom [Bundeswahlleiter](https://bundeswahlleiter.de/bundestagswahlen/2021/strukturdaten.html) zu beziehen; 
über [diesen Link](https://bundeswahlleiter.de/dam/jcr/b1d3fc4f-17eb-455f-a01c-a0bf32135c5d/btw21_strukturdaten.csv) kommt man zu den Daten (CSV-Format).


Die Variablennamen sind [hier](https://bundeswahlleiter.de/bundestagswahlen/2021/strukturdaten/beschreibung.html) erklärt.



```{r read-data}
d_str_file <- "https://bundeswahlleiter.de/dam/jcr/b1d3fc4f-17eb-455f-a01c-a0bf32135c5d/btw21_strukturdaten.csv"

d_str <- read_delim(d_str_file,
                    delim = ";", 
                    escape_double = FALSE,
                    locale = locale(decimal_mark = ",",
                                    grouping_mark = "."),
                    trim_ws = TRUE,
                    skip = 8) 
```

Hier sind die Namen der Spalten:

```{r AfD-BTW21-Analyse-01-2, eval = TRUE}
names(d_str)
```


Es ist vielleicht praktisch, 
die Spaltennamen für spätere Verwendung in einer Textdatei abzuspeichern:

```{r AfD-BTW21-Analyse-01-3}
d_str_names <-
  tibble(
    var_name = names(d_str),
    ) %>% 
  mutate(id = row_number())

write_csv(d_str_names, "objects/d_str_names.csv")
```



### Daten aufbereiten

Die Spaltennamen sind etwas unhandlich. 
Formulieren wir lieber prägnanter:


```{r AfD-BTW21-Analyse-01-4}
names(d_str) <- paste0("V",1:ncol(d_str))

d_str2 <-
  d_str %>% 
  select(state = V1,
         area_nr = V2,
         area_name = V3,
         for_prop = V8,
         pop_density = V9,
         pop_move = V11,
         income = V36,
         unemp = V47) 
```


Sichern wir diese Daten in eine Datei:


```{r AfD-BTW21-Analyse-01-5}
write_csv(d_str2, file = "objects/d_str2.csv")
```


## Wahlergebnisse

### Daten einlesen

Die Daten sind vom [Bundeswahlleiter](https://bundeswahlleiter.de/bundestagswahlen/2021/ergebnisse/opendata.html#39734920-0eaf-4633-8858-ae792d5d610b) zu beziehen. 
Unter [diesem Link](https://www.bundeswahlleiter.de/bundestagswahlen/2021/ergebnisse/opendata/csv/kerg2.csv) kommt man direkt zur CSV-Datei.

Eine Erklärung zu den Variablen findet sich [hier](https://bundeswahlleiter.de/dam/jcr/f801a6d7-e51f-4804-baa4-dacec780704d/btw21_dsb_kerg2.pdf).


```{r AfD-BTW21-Analyse-01-6}
elec_results_file <- "https://www.bundeswahlleiter.de/bundestagswahlen/2021/ergebnisse/opendata/csv/kerg2.csv"

elec_results <- read_delim(elec_results_file,
                    delim = ";", 
                    escape_double = FALSE,
                    locale = locale(decimal_mark = ",",
                                    grouping_mark = "."),
                    trim_ws = TRUE,
                    skip = 9
                    ) 
```


### Daten aufbereiten

Konzentrieren wir uns auf die Zweitstimme, 
da die bei der BTW die entscheidende ist.

```{r AfD-BTW21-Analyse-01-7}
elec_results2 <- 
  elec_results %>% 
  select(Gebietsart, Gebietsnummer, Gebietsname, UegGebietsart, UegGebietsnummer, Gruppenart, Gruppenname, Stimme, Prozent, DiffProzentPkt) %>% 
  filter(Gruppenname == "AfD") %>% 
  filter(Stimme == 2)
```


Im anderen Datensatz wird "Bundesgebiet" mit "Deutschland" bezeichnet. 
Um die beiden Datensätze im Weiteren zusammenfügen zu können, 
sollten jeweils die gleiche Bezeichnung (für das gleiche "Ding", 
sprich Gesamtdeutschland) verwenden werden:


```{r AfD-BTW21-Analyse-01-8}
elec_results2 <- 
  elec_results2 %>% 
  mutate(Gebietsname = ifelse(Gebietsname == "Bundesgebiet",
                              "Deutschland",
                              Gebietsname))
```



Sichern wir diese Daten in eine Datei:

```{r AfD-BTW21-Analyse-01-9}
write_csv(elec_results2, file = "objects/elec_results2.csv")
```




# Einfache, univariate Ergebnisse


## Mittelwert des AfD-Wahlerfolgs 

### ... über alle Bundesländer

Achtung! 
Alle Bundesländer werden in der folgenden Analyse gleich gewichtet!

```{r AfD-BTW21-Analyse-01-10}
elec_results2 %>% 
  filter(Gebietsart == "Land") %>% 
  summarise(AfD_mean = mean(Prozent))
```

### ... über Deutschland

```{r AfD-BTW21-Analyse-01-11}
elec_results2 %>% 
  filter(Gebietsart == "Bund") %>% 
  summarise(AfD_mean = mean(Prozent)) 
```


### ... über Wahlkreise


```{r AfD-BTW21-Analyse-01-12}
elec_results2 %>% 
  filter(Gebietsart == "Wahlkreis") %>% 
  summarise(AfD_mean = mean(Prozent, na.rm = T))
```



## Wahlerfolg der AfD nach Bundesländern


```{r AfD-BTW21-Analyse-01-13}
elec_results2 %>%
  filter(Gebietsart == "Land") %>% 
  select(Gebietsname, Prozent) %>% 
  mutate(Gebietsname = as.factor(Gebietsname)) %>% 
  ggplot(aes(x =  reorder(Gebietsname, Prozent), 
             y = Prozent)) +
  geom_col() +
  coord_flip() +
  labs(title = "AfD-Zweitstimmenanteil bei der BTW 21",
       caption = "Die Linie zeigt den Mittelwert für ganz Deutschland",
       y = "Anteil in Prozent",
       x = "Bundesländer") +
  geom_hline(yintercept = 10.1) +
  annotate("label", x = "Hamburg", y = 10,
           label = "Mittelwert",
           size = 2) +
  geom_text(aes(label = round(Prozent)),
            nudge_y = -1,
            color = "white",
            size = 2)
```





# Daten zusammenführen (join)

Mit einem "Join" lassen sich Tabellen zeilenweise zusammenführen.
[Hier](https://www.garrickadenbuie.com/project/tidyexplain/) findet sich eine nette visuelle Einführung.

Es finden sich viele Tutorials online zu Joins. [Dieses](https://r4ds.had.co.nz/relational-data.html) ist ein empfehlenswertes.

## Erster Versuch

```{r AfD-BTW21-Analyse-01-14}
d <- 
  d_str2 %>% 
  full_join(elec_results2, by = c("area_name" = "Gebietsname"))
```

Einige Zeilen lassen sich nicht zusammenführen. Schauen wir diese uns näher an:

```{r AfD-BTW21-Analyse-01-15}
d %>% 
  filter(str_detect(area_name, "nsgesamt"))  # Ohne "I"!
```

Es sind die Bundesländer, deren `area_name` "Land insgesamt", jeweils, lautet.

Diese Felder müssen wir wohl umbenennen.

Bundesländer - plus der Bund als Ganzes - haben eine ID, die mit 9 beginnt, 
was für sonstige Einheiten nicht der Fall ist:


```{r AfD-BTW21-Analyse-01-16}
d_leander <- 
d %>% 
  select(area_nr, area_name, state) %>% 
  filter(str_detect(area_nr, "^9")) %>% 
  mutate(area_name = state) %>% 
  select(-state)
```


Da die Länder auch noch noch eine andere Gebietsnummer haben in der Datei mit den Strukturdaten, 
fügen wir noch die Gebietsnummer aus `elec_results2` hinzu:

```{r AfD-BTW21-Analyse-01-17}
d_laender2 <-
  d_leander %>% 
  left_join(elec_results2 %>% select(Gebietsname, Gebietsnummer), by = c("area_name" = "Gebietsname"))
```

Sieht dann so aus:

```{r AfD-BTW21-Analyse-01-18}
d_laender2
```



## Zweiter Versuch

Jetzt fügen wir die korrigierten Landesnamen und -nummern zu `d_str2` hinzu: 

```{r AfD-BTW21-Analyse-01-19}
d_str3 <-
  d_str2 %>% 
  left_join(d_laender2, by = "area_nr")
```


`area_name.y` ist aktuell nur mit Landesnamen (plus Bund) gefüllt. 
Ergänzen wir also die `NA`s mit den Namen der Wahlbezirke. 
Die andere Spalte `area_name.x` brauchen wir dann nicht mehr.

```{r AfD-BTW21-Analyse-01-20}
d_str4 <- 
  d_str3 %>% 
  mutate(area_name.y = ifelse(is.na(area_name.y),
                              area_name.x,
                              area_name.y)) %>% 
  select(-area_name.x) %>% 
  rename(area_name = area_name.y)
```

Das Gleiche machen wir mit `area_nr`: 

```{r AfD-BTW21-Analyse-01-21}
d_str5 <-
  d_str4 %>% 
  mutate(area_nr = ifelse(is.na(Gebietsnummer),
                                area_nr,
                                Gebietsnummer))
```



```{r AfD-BTW21-Analyse-01-22}
d_str5 %>% 
  slice_head(n=20) 
```

Scheint zu passen.

```{r AfD-BTW21-Analyse-01-23}
d <-
  d_str5 %>% 
  left_join(elec_results2, by = c("area_nr" = "Gebietsnummer"))
```

```{r AfD-BTW21-Analyse-01-24}
dim(d)
```

316 ist eine gute Zahl: 

- 299 Wahlbezirke +
- 16 Länder +
- 1 Bund

ergibt 316.


## Check


Prüfen wir, ob es noch fehlende Werte nach dem Join gibt:

```{r AfD-BTW21-Analyse-01-25}
d %>% 
  filter(is.na(Gruppenname), is.na(Prozent)) %>% 
  select(area_name, area_nr, Prozent) %>% 
  nrow()
```




Zählen wir die Anzahl der Wahleinheiten nach Art:

```{r AfD-BTW21-Analyse-01-26}
d %>% 
  group_by(Gebietsart) %>% 
  count()
```

Das sieht gut aus.



## Geo-Daten


Die Geodaten sind ebenfalls erhältlich beim [Bundeswahlleiter](https://bundeswahlleiter.de/bundestagswahlen/2021/wahlkreiseinteilung/downloads.html).

Die Geodaten zur Visualisierung der Wahlkreise werden im sog. "Shape-Format" (.shp) geliefert.

```{r AfD-BTW21-Analyse-01-27}
geo_file <- "data/btw21_geometrie_wahlkreise_shp/Geometrie_Wahlkreise_20DBT.shp"
```


Einlesen:

```{r AfD-BTW21-Analyse-01-28}
wahlkreise_shp <- st_read(geo_file)
```

Hilfe zu `st_read()` findet sich [hier](https://www.rdocumentation.org/packages/sf/versions/1.0-3/topics/st_read) oder auf der Dokumentation zum R-Paket `sf` (simple feature).



Plotten:

```{r AfD-BTW21-Analyse-01-29}
wahlkreise_shp %>%
  ggplot() +
  geom_sf()
```

Hilfe zum Geom `sf` (simple feature) findet sich [hier](https://r-spatial.github.io/sf/).

Man beachte die [Installationshinweise](https://r-spatial.github.io/sf/index.html#installing).


Der Aufbau des Datensatzes ist aufgeräumt:

```{r AfD-BTW21-Analyse-01-30}
glimpse(wahlkreise_shp)
```


## Geo-Daten joinen


```{r AfD-BTW21-Analyse-01-31}
d2 <-
  d %>% 
  mutate(area_nr = as.integer(area_nr)) %>% 
  full_join(wahlkreise_shp, by = c("area_nr" = "WKR_NR"))
```



# Geo-Vis


## AfD-Anteil

```{r AfD-BTW21-Analyse-01-32}
d2 %>% 
  ggplot() +
  geom_sf(aes(fill = Prozent,
              geometry = geometry))
```


Verschönern:


```{r AfD-BTW21-Analyse-01-33}
d2 %>% 
  ggplot() +
  geom_sf(aes(fill = Prozent,
              geometry = geometry),
          color = NA) +
  scale_fill_viridis_c() +
  theme_void() +
  labs(title = "Anteil der Zweitstimmen für die AfD",
       subtitle = "Bundestagswahl 2021",
        fill = "Anteil AfD-Zweitstimmen") +
  theme(legend.position = "bottom")
```



Ein paar Wahlkreise haben entweder nicht erwischt,
oder es gibt keine Daten.


## Ausländeranteil

```{r AfD-BTW21-Analyse-01-34}
d2 %>% 
  ggplot() +
  geom_sf(aes(fill = for_prop,
              geometry = geometry),
          color = NA) +
  scale_fill_viridis_c() +
  theme_void()
```



## Arbeitslosigkeit


```{r AfD-BTW21-Analyse-01-35}
d2 %>% 
  ggplot() +
  geom_sf(aes(fill = unemp,
              geometry = geometry),
          color = NA) +
  scale_fill_viridis_c() +
  theme_void()
```


## Bevölkerungsdichte


```{r AfD-BTW21-Analyse-01-36}
d2 %>% 
  ggplot() +
  geom_sf(aes(fill = pop_density,
              geometry = geometry),
          color = NA) +
  scale_fill_viridis_c() +
  theme_void()
```

Oder vielleicht lieber Bevölkerungsdichte in der Log2-Skala?



```{r AfD-BTW21-Analyse-01-37}
d2 %>% 
  ggplot() +
  geom_sf(aes(fill = log2(pop_density),
              geometry = geometry),
          color = NA) +
  scale_fill_viridis_c() +
  theme_void()
```


So kommen die Unterschiede optisch deutlich besser zum Tragen. 

Zur Erinnerung: +1 auf der Log2-Skala entspricht einer Multiplikation mit 2 auf der Rohskala. 
Die Log2-Skala zählt also "Verdopplungsschritte".


# EDA


##  Prädiktoren des AfD-Wahlerfolgs



### Ausländeranteil


```{r AfD-BTW21-Analyse-01-38}
d2 %>% 
  filter(Gebietsart == "Wahlkreis") %>% 
  select(Prozent, for_prop) %>% 
  ggplot() +
  aes(x = for_prop, y = Prozent) +
  geom_point(alpha = .7) +
  geom_smooth()
```


Interessant! Ein einfacher linearer Trend liegt nicht vor.
Vielleicht sehen wir eher zwei, unterschiedliche Cluster?

Cluster 1 ist geprägt von hohem Ausländeranteil und Cluster 2 von geringem. 
In beiden Clustern ist der Zusammenhang negativ. 
Allerdings ist dieser Zusammenhang deutlich stärker ausgeprägt für Cluster 1.

### Ausländeranteil nach Bundesland

Wenn wir diese Analyse aufteilen nach Bundesländern, sehen wir vielleicht klarer.



```{r AfD-BTW21-Analyse-01-39, fig.asp = 1}
d2 %>% 
  filter(Gebietsart == "Wahlkreis") %>% 
  select(Prozent, for_prop, state) %>% 
  ggplot() +
  aes(x = for_prop, y = Prozent, color = state) +
  geom_point(alpha = .7) +
  geom_smooth(method = "lm") +
  facet_wrap(~ state) +
  scale_y_continuous(limits = c(0, 40)) +
  theme(legend.position = "none")
```


Es scheint sich in jedem Bundesland ein negativer, linearer Zusammenhang zu zeigen.
Es sei denn, der AfD-Anteil ist sehr gering, 
dann wird der Zusammenhang schwach, also eine Bodeneffekt.


## Bivariate Korrelationen

```{r AfD-BTW21-Analyse-01-40}
d2 %>% 
  select(Prozent, for_prop, unemp, income, pop_density) %>% 
  cor_mat()
```


```{r AfD-BTW21-Analyse-01-41}
d2 %>% 
  select(Prozent, for_prop, unemp, income, pop_density) %>% 
  cor_mat() %>% 
  cor_plot()
```


Das Kreuz zeigt wohl eine Korrelation nahe Null an.


Die Korrelationsmatrix im langen Format:

```{r AfD-BTW21-Analyse-01-42}
d2 %>% 
  select(Prozent, for_prop, unemp, income, pop_density) %>% 
  cor_mat() %>% 
  cor_gather() %>% 
  filter(cor != 1) %>% 
  filter(var1 == "Prozent") %>% 
  arrange(cor) %>% 
  gt() %>% 
  fmt_number(where(is.numeric), decimals = 2)
```

Je mehr Ausländer, oder auch je mehr Einkommen, desto weniger wird AfD gewählt. 
Die Arbeitslosigkeit steht fast nicht in einem (linearen) Zusammenhang mit dem AfD-Wahlerfolg.



# Modellierung

## Daten aufbereiten

Alle Prozessorkerne nutzen:

```{r AfD-BTW21-Analyse-01-43}
options(mc.cores = parallel::detectCores())
```

Die kompilierten Modelle auf die Hard Disk schreiben, das geht schneller, als jedes Mal neu zu berechnen:

```{r AfD-BTW21-Analyse-01-44}
rstan::rstan_options(auto_write = TRUE)
```

Alternativ könnte man das Ergebnisobjekt, wie `m1` mit `save(m1, file = "m1.rda")` in eine Datei speichern.

Daten aufbereiten, d.h. z-standardisieren:


```{r AfD-BTW21-Analyse-01-45}
d3 <-
  d2 %>% 
  mutate(Prozent_z = scale(Prozent),
         for_prop_z = scale(for_prop),
         unemp_z = scale(unemp)) %>% 
  select(Prozent_z, state, for_prop_z, unemp_z, Gebietsname) %>% 
  filter(state != "Deutschland")
```


Wir nutzen z-Werte als AV;
das hat auch pragmatische Gründe: z-Werte sind kontinuierlich und unbegrenzt und daher angenehm mit linearen Modellen zu untersuchen.

## Modellkaskade

In der Forschungsfrage 2 untersuchen wir sozioökonomische Faktoren. 
Diese werden in den ersten Modellen analysiert.

Die Frage nach dem uniquen Erklärungsbeitrag der Bundesländer wird in Forschungsfrage 3 gestellt.
Entsprechend werden Modelle aufgestellt, 
die den spezifischen Erklärungsbeitrag der Bundesländer (hinsichtlich der AV) untersuchen.



## Ergebnisobjekt


In diesem Tibble (Dataframe, Tabelle) speichern wir zentrale Ergebnisse des Modells:

```{r AfD-BTW21-Analyse-01-46}
results <-
  tibble(
    model_id = NA,
    priors = "standard",
    preds = NA,
    r2 = NA,
    r2_loo = NA,
    coefs = NA
  )
```







## Model 1: Arbeitslosigkeit

In diesem Modell wird der AfD-Wahlerfolg auf die Arbeitslosigkeit zurückgeführt.


### Modell berechnen


```{r m1}
tic()
m1 <- stan_glm(Prozent_z ~ unemp_z,
               data = d3,
               refresh = 0)
toc()
```


### Ergebnis

```{r AfD-BTW21-Analyse-01-47}
m1
```


Oder kürzer:


```{r AfD-BTW21-Analyse-01-48}
coef(m1)
```



Wie man sieht, spielt die Arbeitslosigkeit keine Rolle zur Erklärung des AfD-Wahlerfolgs.

```{r AfD-BTW21-Analyse-01-49}
plot(m1)
```

Man kann sich auch andere Darstellungen der Posteriori-Verteilung zeigen lassen:

```{r AfD-BTW21-Analyse-01-50}
mcmc_areas_ridges(m1,
                  pars = "unemp_z")
```

Offensichtlich kann es nicht ausgeschlossen werden,
dass die Arbeitslosigkeit unabhängig vom AfD-Wahlerfolg ist.


#### R2

```{r AfD-BTW21-Analyse-01-51}
m1_r2 <- bayes_R2(m1)
```

Erklärung zu dieser Funktion findet sich [hier](https://mc-stan.org/rstanarm/reference/bayes_R2.stanreg.html).



### Modellprüfung

#### PPV

```{r AfD-BTW21-Analyse-01-52}
pp_check(m1)
```

Oh, unser Modell erklärt die Daten schlecht.


```{r AfD-BTW21-Analyse-01-53}
tibble(
  resid = resid(m1),
  pred = predict(m1)
) %>% 
  ggplot() +
  aes(x = pred, y = resid) +
  geom_hline(yintercept = 0, linetype = "dotted") +
  geom_point() +
  geom_smooth()
```


Die Varianz ist nicht homogen über die Prädiktorwerte hinweg. 
Außerdem finden sich Anzeichen eines nichtlinearen Trends.

#### Kreuzvalidierung

LOO: "Leave-one-out Cross-validation".

Mehr dazu [hier](https://statmodeling.stat.columbia.edu/2020/07/08/regression-and-other-stories-is-available/) oder [hier](https://link.springer.com/book/10.1007/978-1-0716-1418-1).

```{r AfD-BTW21-Analyse-01-54}
m1_loo_r2 <- loo_R2(m1)
median(m1_loo_r2)
```



### Prioris

```{r AfD-BTW21-Analyse-01-55}
prior_summary(m1)
```

```{r m1-prior-pd}
tic()
m1_prior_pv <- stan_glm(Prozent_z ~ unemp_z,
                        data = d3,
                        prior_PD = TRUE,
                        refresh = 0)
toc()
```


Hinweise zu `prior_PD` finden sich [hier](https://mc-stan.org/rstanarm/reference/stan_glm.html).

```{r AfD-BTW21-Analyse-01-56}
coef(m1_prior_pv)
```

```{r AfD-BTW21-Analyse-01-57}
plot(m1_prior_pv)
```

Die Prioris sehen vernünftig aus.


Vergleich der Priori-Verteilung mit der Post-Verteilung:

```{r AfD-BTW21-Analyse-01-1-bis}
posterior_vs_prior(m1)
```



### Fazit

```{r AfD-BTW21-Analyse-01-58}
m1_results <-
  tibble(
    model_id = "m1",
    priors = "standard",
    preds = "unemp_z",
    r2 = median(m1_r2),
    r2_loo = median(m1_loo_r2),
    coefs = list(coef(m1))
  )
```


```{r AfD-BTW21-Analyse-01-59}
results <-
  results %>% 
  bind_rows(m1_results)
```









## Modell 2: Ausländeranteil


### Modell berechnen (m2)

```{r AfD-BTW21-Analyse-01-60, m2}
tic()
m2 <- 
  stan_glm(Prozent_z ~ for_prop_z,
           data = d3,
           refresh = 0
           )
toc()
```

### Ergebnis

```{r AfD-BTW21-Analyse-01-61}
m2
```


Modellparameter visualisieren:


```{r AfD-BTW21-Analyse-01-62}
plot(m2)
```

```{r AfD-BTW21-Analyse-01-63}
mcmc_areas(m2,
           pars = "for_prop_z")
```

Der Ausländeranteil spielt laut unserem Modell eine große Rolle.


#### R2

```{r AfD-BTW21-Analyse-01-64}
m2_r2 <- bayes_R2(m2)
median(m2_r2)
```


### Modellprüfung


#### PPV

```{r AfD-BTW21-Analyse-01-65}
pp_check(m2)
```

Unser Modell erklärt die Daten nicht gut.


#### Kreuzvalidierung

```{r AfD-BTW21-Analyse-01-66}
m2_loo_r2 <- loo_R2(m2)
median(m2_loo_r2)
```

### Prioris



```{r AfD-BTW21-Analyse-01-67, m2-prior-PD}
tic()
m2_prior_pd <- 
  stan_glm(Prozent_z ~ for_prop_z,
           data = d3,
           prior_PD = TRUE,
           refresh = 0
  )
toc()
```


```{r AfD-BTW21-Analyse-01-68}
m2_prior_pd
```


```{r AfD-BTW21-Analyse-01-69}
plot(m2_prior_pd,
      pars = "for_prop_z")
```



### Fazit

```{r m2-results}
m2_results <-
  tibble(
    model_id = "m2",
    priors = "standard",
    preds = "for_prop_z",
    r2 = median(m2_r2),
    r2_loo = median(m2_loo_r2),
    coefs = list(coef(m2))
  )
```


```{r AfD-BTW21-Analyse-01-70}
results <-
  results %>% 
  bind_rows(m2_results)
```



## Modell 3: Arbeitslosigkeit und Ausländeranteil


### Modell berechnen (m3)



```{r m3}
tic()
m3 <- 
  stan_glm(Prozent_z ~ for_prop_z + unemp_z,
           data = d3,
           refresh = 0
           )
toc()
```

### Ergebnis

```{r AfD-BTW21-Analyse-01-71}
m3
```

Interessant. 
Zusätzlich zum Ausländeranteil spielt die Arbeitslosigkeit jetzt doch eine Rolle: 
Es findet sich jetzt eine *positive* Assoziation mit der AV. 

```{r AfD-BTW21-Analyse-01-72}
plot(m3, plotfun = "mcmc_dens")
```


Details zu `plot()` im Zusammenhang von `rstanarm` finden sich [hier](https://mc-stan.org/rstanarm/reference/plot.stanreg.html).


#### R2

```{r AfD-BTW21-Analyse-01-73}
m3_r2 <- bayes_R2(m3)
median(m3_r2)
```


```{r AfD-BTW21-Analyse-01-74}
m3_loo_r2 <- loo_R2(m3)
median(m3_loo_r2)
```

### Modellprüfung

```{r AfD-BTW21-Analyse-01-75}
pp_check(m3)
```

Hm, auch dieses Modell erklärt die Daten nicht gut.




### Fazit

```{r m3-results}
m3_results <-
  tibble(
    model_id = "m3",
    priors = "standard",
    preds = "unemp_z + for_prop_z",
    r2 = median(m2_r2),
    r2_loo = median(m2_loo_r2),
    coefs = list(coef(m2))
  )
```


```{r AfD-BTW21-Analyse-01-76}
results <-
  results %>% 
  bind_rows(m3_results)
```










## Modell 4: Bundesländer


Frühere Analysen haben gezeigt, 
dass die Bundesländer über sozioökonomische Faktoren hinaus eine hohe prädiktive Relevanz in den Modellen haben.


### Modell berechnen (m4)




```{r m4}
tic()
m4 <- 
  stan_glm(Prozent_z ~ state,
           data = d3,
           refresh = 0
           )
toc()
```

### Ergebnis

```{r AfD-BTW21-Analyse-01-77}
m4
```


```{r AfD-BTW21-Analyse-01-78}
plot(m4, regex_pars = "^state")
```


Sachsen und Thüringen haben die stärksten (absoluten und positiven) Koeffizienten.



```{r AfD-BTW21-Analyse-01-79}
m4_r2 <- bayes_R2(m4)
m4_r2_loo <- loo_R2(m4)
```


## Modell 5: Sachsen und Thüringen vs. Rest


```{r AfD-BTW21-Analyse-01-80}
d4 <-
  d3 %>% 
  mutate(Sachsen_Thueringen = case_when(
    state == "Sachsen" | state == "Thüringen" ~ 1,
    TRUE ~ 0
  )) %>% 
  select(-state)
```



### Modell berechnen (m5)


```{r m5}
tic()
m5 <- 
  stan_glm(Prozent_z ~ Sachsen_Thueringen,
           data = d4,
           refresh = 0
           )
toc()
```

### Ergebnisse


```{r AfD-BTW21-Analyse-01-81}
m5
```

```{r AfD-BTW21-Analyse-01-82}
plot(m5, pars = "Sachsen_Thueringen")
```


Das ist ein sehr starker Effekt.


```{r AfD-BTW21-Analyse-01-83}
m5_r2 <- bayes_R2(m5)
m5_r2_loo <- loo_R2(m5)
```



## Modell 6: Alle Prädiktoren

### Modell berechnen (m6)

```{r AfD-BTW21-Analyse-01-84}
tic()
m6 <- 
  stan_glm(Prozent_z ~ state + for_prop_z + unemp_z,
           data = d3,
           refresh = 0
           )
toc()
```


### Ergebnisse

```{r AfD-BTW21-Analyse-01-85}
m6
```

```{r AfD-BTW21-Analyse-01-86}
m6_r2 <- bayes_R2(m6)
m6_r2_loo <- loo_R2(m6)
median(m6_r2_loo)
```


### Modellprüfung


```{r AfD-BTW21-Analyse-01-87}
pp_check(m6)
```


Das Modell erklärt die Daten gut.


## Modell 7: Ausländer, Arbeitslosigkeit, Sachsen-Thüringen

### Modell berechnen (m7)

```{r AfD-BTW21-Analyse-01-88}
tic()
m7 <- 
  stan_glm(Prozent_z ~ Sachsen_Thueringen + for_prop_z + unemp_z,
           data = d4,
           refresh = 0
           )
toc()
```


### Ergebnisse

```{r AfD-BTW21-Analyse-01-89}
m7
```

```{r AfD-BTW21-Analyse-01-90}
m7_r2 <- bayes_R2(m7)
m7_r2_loo <- loo_R2(m7)
median(m7_r2_loo)
```



## Modell 8: Nur Sachsen-Thüringen

### Modell berechnen (m8)

```{r AfD-BTW21-Analyse-01-91}
tic()
m8 <- 
  stan_glm(Prozent_z ~ Sachsen_Thueringen,
           data = d4,
           refresh = 0
           )
toc()
```


### Ergebnisse

```{r AfD-BTW21-Analyse-01-92}
m8
```

```{r AfD-BTW21-Analyse-01-93}
m8_r2 <- bayes_R2(m8)
m8_r2_loo <- loo_R2(m8)
median(m8_r2_loo)
```




## Modell 9: Sachsen-Thüringen und Ausländer



### Modell berechnen (m8)

```{r AfD-BTW21-Analyse-01-94}
tic()
m9 <- 
  stan_glm(Prozent_z ~ Sachsen_Thueringen + for_prop_z,
           data = d4,
           refresh = 0
  )
toc()
```


### Ergebnisse

```{r AfD-BTW21-Analyse-01-95}
m9
```

```{r AfD-BTW21-Analyse-01-96}
m9_r2 <- bayes_R2(m9)
m9_r2_loo <- loo_R2(m9)
median(m9_r2_loo)
```


### Visualisierung

Es lohnt sich vielleicht, dieses Modell zu visualisieren.

```{r AfD-BTW21-Analyse-01-97}
m9_draws <-
  m9 %>% 
  as_tibble() %>% 
  rename(intercept = `(Intercept)`) %>% 
  dplyr::select(-sigma)
```



```{r AfD-BTW21-Analyse-01-98}
ggplot(d4) + 
  aes(x = for_prop_z, y = Prozent_z) +
  # Ungewissheit der Regressionsgeraden:
  geom_abline(
    aes(intercept = intercept, slope = for_prop_z),
    data = sample_n(m9_draws, 100),
    color = "grey60",
    alpha = .15
  ) +
  # Mediane Schätzwerte für "die" Regressionsgerade:
  geom_abline(
    intercept = median(m9_draws$intercept),
    slope = median(m9_draws$for_prop_z),
    size = 1,
    color = "blue"
  ) +
  geom_point()
```




## Modelle vergleichen

```{r AfD-BTW21-Analyse-01-99}
loo_m1 <- loo(m1)
loo_m2 <- loo(m2)
loo_m3 <- loo(m3)
loo_m4 <- loo(m4)
loo_m5 <- loo(m5)
loo_m6 <- loo(m6, k_threshold = 0.7)
loo_m7 <- loo(m7)
loo_m8 <- loo(m8)
loo_m9 <- loo(m9)
```




```{r AfD-BTW21-Analyse-01-100}
loo_comparison <- 
  loo_compare(
    loo_m1,
    loo_m2,
    loo_m3,
    loo_m4,
    loo_m5,
    loo_m6,
    loo_m7,
    loo_m8,
    loo_m9
  )
loo_comparison 
```

Bestes Modell:

```{r AfD-BTW21-Analyse-01-101}
loo_min_model <-
attr(loo_comparison, "dimnames")[[1]][1]

loo_min_model
```



Hilfe zum Vergleich des LOO-Werte findet sich [hier](https://mc-stan.org/rstanarm/reference/loo.stanreg.html).

Modell `r loo_min_model` tat sich als bestes Modell hervor.


# Fazit

## Fazit der Modellierung

Modell `m7` kam als bestes Modell im Vergleich hervor.

## Interpretation

Zwar spielen die sozioökonomischen Kennwerte eine Rolle, 
aber ein wichtiger Faktor zur Vorhersage des Wahlerfolg sind die Bundesländer. 
Dabei sticht das Duo Thüringen-Sachsen hervor. 
Diese beiden Bundesländer haben - über den Beitrag der sozioökonomischen Kennwerte hinaus - 
einen besonders großen Beitrag zur Erklärung der AfD-Wahlergebnisse.

Das Modell schickt uns damit gleichsam zurück an den Schreibtisch: 
Wir brauchen eine Theorie, die erklären könnte, 
warum gerade die Bundesländer und gerade bestimmte Bundesländer Informationen in sich bergen, 
die den AfD-Wahlerfolg besonders gut erklären können.

Die Frage nach dem "warum" ist eine kausale;
wissenschaftliche (und sonstige!) Theorien sind zumeist an den kausalen Abhängigkeiten interessiert.
Das hat auch praktische Gründe: 
Nur, wenn man das "warum" kennt, 
kann man Interventionen einleiten; 
sonst wüsste man nicht, welche Interventionen bei welchen Variablen welchen
Nutzen haben.


## Ausblick


In Mehrebenenmodell wäre noch ein sinnvolle Erweiterung.

Ein [nützliches Tutorial findet sich hier](https://mc-stan.org/users/documentation/case-studies/tutorial_rstanarm.html).





