---
title: '2021-12-02'
author: "ses"
date: "11/12/2021"
output: html_document
---   

# Setup

```{r}
library(tidyverse)
library(rstatix)
library(rstanarm)
library(bayestestR)
```


# Daten laden

## Weg 1

Erst von osf.io herunterladen und dann importieren:

```{r}
d <- read_csv("/Users/sebastiansaueruser/Downloads/COVIDiSTRESS_May_30_cleaned_final.csv")
```



## Weg 2:

Eine bereinigte (kleine) Version aus unserem Github-Repo importieren:


```{r}
d_kurz <-
  read_csv("https://raw.githubusercontent.com/sebastiansauer/2021-wise/main/Data/COVIDiStress_20211202.csv")
```

Den Link finden Sie in Moodle unter dem heutigen Datum.


## Weg 3

Daten direkt von OSF herunterladen aus R:

```{r}
osf_d_path <- "https://osf.io/cjxua/?action=download"

d <- read_csv(osf_d_path)
```


# Überblick über zentrale Kennwerte aller Variablen

```{r}
get_summary_stats(d)
```



# Relevante Variablen


```{r}
d %>% 
  names()
```

Je nach Forschungsfrage, kann man die Datenmenge reduzieren durch Auswahl der relevanten Variablen:

```{r}
d2 <- 
d %>% 
  select(PSS10_avg, Dem_age)
```



```{r}
write_csv(d2,
          file = "COVIDiStress_20211202.csv")
```



# Forschungsfragen

## Zusammenhang von Stress und Alter

Ist der Zusammenhang von Stress (im Zuge bzw. während der Corona-Epidemie) und Alter vernachlässigbar klein?

Beziehen Sie sich auf diese Variablen:

- PSS10_avg
- Dem_age

### Aufgaben

1. Berechnen Sie die entsprechende Post-Verteilung
2. Berechnen Sie das Rope und bestimmen Sie eine Entscheidung zum Rope (also ob der Effekt vernachlässigbar klein ist).




# Lösungen

## Zusammenhang Stress und Alter

Datensatz aufbereiten:

```{r}
d3 <- 
  d2 %>% 
  drop_na()
```



Modell berechnen:

```{r}
m1 <- 
  stan_glm(PSS10_avg ~ Dem_age, data = d3,
           refresh = 0)
```


```{r}
m1
```


```{r}
plot(m1)
```


Rope berechnen:

```{r}
rope(m1)
```


```{r}
plot(rope(m1))
```



## Zusammenhang von Neurotizismus und Stress


### Aufgaben

1. Berechnen Sie ein 89%-Intervall zum Zusammenhang von Neurotizismus und Stress!
2. Prüfen Sie, ob der Zusammenhang vernachlässigbar ist!


Verwenden Sie diese Variablen/Spalten:-
- `neu` 
- `PSS10_avg`

