---
title: '2021-10-15'
author: "ses"
date: "10/15/2021"
output: html_document
editor_options: 
  chunk_output_type: console
---


# Vorbereitung


```{r}
library(tidyverse)
data("mtcars")
```



# Übungsaufgaben

## Aufgabe 1

### Angabe

Ob wohl die *PS-Zahl* (A) und der *Spritverbrauch* (B) voneinander *abhängig* sind? Was meinen Sie? Was ist Ihre Einschätzung dazu? Vermutlich haben Sie ein (wenn vielleicht auch implizites) *Vorab-Wissen* zu dieser Frage. Lassen wir dieses Vorab-Wissen aber einmal außen vor und schauen uns rein Daten dazu an.



```{r}
mtcars <-
  mtcars %>% 
  mutate(
    hp_high = case_when(
      hp > 123 ~ TRUE,
      hp <= 123 ~ FALSE ))
```


```{r}
mtcars <-
mtcars %>% 
  mutate(mpg_high = 
           case_when(
             mpg > median(mpg) ~ TRUE,
             mpg <= median(mpg) ~ FALSE ))
```




### Lösung

```{r}
mtcars %>%
  #select(hp_high, mpg_high) %>% 
  ggplot() + 
  aes(x = hp_high, fill = mpg_high) + 
  geom_bar(position = "fill")
```

c)

Linker Balken:

$Pr(mpg_h|ps_l)$

Rechte Balken:

$Pr(mpg_h|ps_h)$


Zwei Ereignisse sind abhängig, genau dann wenn:

$Pr(mpg_h|ps_l) \ne Pr(mpg_h|ps_h)$

mpg und hp sind abhängig!


