---
title: '2021-11-05'
author: "ses"
date: "11/5/2021"
output: html_document
---


# Vorbereitung

```{r}
library(tidyverse)
```


# Post-Verteilung anhand der Gittermethode berechnen und visualisieren

vgl. Skript 2, S. 41ff

binomialen Variablen, z.B. Globuswürfe

Daten: 6/9

## Post-Vert. berechnen

```{r}
p_grid <- seq(from = 0, to = 1, length.out = 11)
p_grid

prior <- 1

likelihood <- dbinom(x = 6, size = 9, prob = p_grid)
likelihood

post_raw <- prior * likelihood  # unstand. post-wskt.
post <- post_raw / sum(post_raw)
post
```

```{r}
d <-
  tibble(
    p_grid = p_grid,
    prior = prior,
    likelihood = likelihood,
    post = post)
  )
```


## Post-Vert. visualisieren

```{r}
d %>% 
  ggplot() +
  aes(x = p_grid, y = post) +
  geom_line() +
  geom_point(alpha = .7,
             color = "skyblue",
             size = 4) +
  labs(x = "Wasseranteil p")
```

## Samples aus der Posteriori-Verteilung ziehen

S. 7 im Skript 3

```{r}
samples <- 
  d %>% 
  slice_sample(
    n = 1e3,
    weight_by = post,
    replace = TRUE
  )
```

```{r}
samples %>% 
  ggplot() +
  aes(x = p_grid) +
  geom_bar() +
  scale_x_continuous(breaks = seq(0,1,.1))
```


## Post-Verteilung befragen

Was ist unsere mittlere Schätzung zum Wasseranteil?
Was ist unsere Schätzung zur Ungenauigkeit in der Schätzugn des MW (anhand der SD)?

Geben Sie robuste Kennwerte an zur Lage und Streuung der Post-Verteilung!

```{r}
samples %>% 
  summarise(wasseranteil_avg = mean(p_grid),
            p_sd = sd(p_grid),
            p_md = median(p_grid),
            p_iqr = IQR(p_grid))
```

Welcher Wasseranteil wird mit einer Wahrscheinlichkeit von 90% nicht übertroffen? Mit einer W. von 90% - was ist der höchste Wasseranteilswert, den wir erwarten können?

--> Quantil

```{r}
samples %>% 
  summarise(q90 = quantile(x = p_grid, prob = .9))
```


# Aufgabe 3
Skript3

## Angabe


Nehmen wir an, wir haben 8 (Wasser-)“Treffer” ( ) bei 15 Würfen ( ) erhalten
(wieder im Globusversuch).

a. Führen Sie einen *Posteriori-Prädiktiv-Check* durch: Erstellen Sie also eine PosterioriPrädiktiv-Verteilung (*PPV*). Mit anderen Worten: Erstellen Sie die Stichprobenverteilung,
gemittelt über die Posteriori-Wahrscheinlichkeiten des Wasseranteils !

b. *Visualisieren* Sie die PPV!

c. Was ist die *Wahrscheinlichkeit laut PPV 8 von 15 Treffer* zu erzielen (also 8 Wasser in 15 Würfen)?


## Lösung

### a)

```{r}
8/15
```




1. Post-Verteilung:

```{r}
p_grid <- seq(from = 0, to = 1, length.out = 100)

prior <- 1

likelihood <- dbinom(x = 8, size = 15, prob = p_grid)


post_raw <- prior * likelihood  # unstand. post-wskt.
post <- post_raw / sum(post_raw)


post_df2 <-
  tibble(
    p_grid = p_grid,
    prior = prior,
    likelihood = likelihood,
    post = post)
  
```


Post-Stichproben:


```{r}
post_samples_a3 <- 
  post_df2%>% 
  slice_sample(
    n = 1e4,
    weight_by = post,
    replace = TRUE
  )
```


Visualisierung Post-Samples:

```{r}
post_samples_a3 %>% 
  ggplot() +
  aes(x = p_grid) +
  geom_histogram() +
  scale_x_continuous(breaks = seq(0,1,.1))
```

```{r}
PPV <-
 post_samples_a3 %>%
 mutate(anzahl_wasser_pred = rbinom(1e4, size = 15, prob = p_grid))
```


### b)

```{r}
PPV %>% 
  ggplot() +
  aes(x = anzahl_wasser_pred) +
  geom_bar()
```


### c)

```{r}
PPV %>% 
  filter(anzahl_wasser_pred == 8) %>% 
  summarise(anteil_wasser8 = n() / 1e4)
```


# set.seed()???


```{r}
set.seed(42)
rbinom(1e3, size = 9, prob = .7) %>% 
  mean()
```

