---
title: '2021-10-29'
author: "ses"
date: "10/29/2021"
output: html_document
---

# Vorbereitung

```{r}
library(tidyverse)
library(rethinking)
```



# Aufgabe 1


## Posteriori-Verteilung erstellen und visualisieren

Post-Verteilung erstellen:
```{r}
p_grid <- seq( from=0 , to=1 , length.out=1e4)  # Gitterwerte
# die Gitterwerte sind unsere Hypothesen für die Wasseranteilswerte

prior <- rep( 1 , 1000 )  # Priori-Gewichte

likelihood <- dbinom( 6 , size=9 , prob=p_grid ) 
# d: density, Wahrscheinlichkeitsdichte: 70%, prob = 65%
# r: random number, Zahl: prob = 65% -> 6

unstandardisierte_posterior <- likelihood * prior 

posterior <- unstandardisierte_posterior / sum(unstandardisierte_posterior)





# um die Zufallszahlen festzulegen, damit alle die gleichen Zufallswerte bekommen: 
set.seed(100) 

# Stichproben ziehen aus der Posteriori-Verteilung

```

Daraus Stichproben ziehen:

```{r}
n_draws <- 1e2  # viele Stichproben

samples <- 
  tibble(
    wasseranteil_p = 
      sample( p_grid , 
              prob=posterior, 
              size = n_draws, 
              replace=TRUE)) 
```



Visualisieren:

```{r}
samples %>% 
  ggplot() +
  aes(x = wasseranteil_p) +
  geom_histogram() +
  scale_x_continuous(limits = c(0, 1))
```

Das Histogramm zeigt die Post-Wskt für jeden Wasseranteilswert (d.h. für jeden Parameterwert).

## a/b/c. Wie viel Wahrscheinlichkeitsmasse liegt unter dem Wasseranteil $p=.20$?

gegeben: Parameterwert (Wasseranteil, Quantil) --> GOLEM --> Wsktsmasse (gesucht)

```{r}
samples %>% 
  filter(wasseranteil_p > 0.8) %>% 
  summarise(wsktsmasse =  n() / nrow(samples))
```

d) Unter welchem Wasseranteil $p$ liegen 20% der Posteriori-Verteilung?

gesucht: Parameterwert (Wasseranteil, Quantil) <-- GOLEM <-- Wsktsmasse (gegeben)


```{r}
samples %>% 
  summarise(q20 = quantile(wasseranteil_p, prob = .2))
```

## Bonusfrage


