---
title: "QM2"
author: "ses"
date: "12/10/2021"
output: html_document
---

```{r setup, include=FALSE}
knitr::opts_chunk$set(echo = TRUE)
```



# Todesfälle im Zusammenhang mit Corona

```{r}
library(tidyverse)
library(readxl)  # readxl
```



## Daten

Der folgende Pfad stimmt nicht (ganz)!

Man kann die Datei zwar herunterladen, aber nicht online die Datei per URL auslesen.

```{r eval = FALSE}
mort_path <- "https://www.rki.de/DE/Content/InfAZ/N/Neuartiges_Coronavirus/Daten/Fallzahlen_Gesamtuebersicht.xlsx"

mort_df <- read_xlsx(mort_path)  # Import eine XLSX-Datei
```


Also gut: Laden wir von Hand herunter und greifen dann auf die Daten lokal zu.

Speichern Sie also die Daten auf Ihrem Computer.
Danach importieren Sie die Datei in R, z.B. so:


```{r}
mort_path <- "/Users/sebastiansaueruser/github-repos/2021-wise/Data/Fallzahlen_Gesamtuebersicht.xlsx"
mort_df <- read_xlsx(path = mort_path,
                     skip = 2)  
```

`skip = 2` heißt: "überspringe die ersten zwei Zeilen, die Tab. beginnt erst in Zeile 3".

Schauen wir mal rein:

```{r}
head(mort_df)
```

Scheint geklappt zu haben.


Alternativ können Sie die Daten jetzt auch vom Server herunterladen, den wir für den Unterricht nutzen, dort habe ich die Daten gerade gespeichert:

```{r}
mort_path <- "https://raw.github.com/sebastiansauer/2021-wise/Data/Fallzahlen_Gesamtuebersicht.xlsx"

mort_df <- read_xlsx(path = mort_path,
                     skip = 2)  
```




