---
title: "QM2"
author: "ses"
date: "12/10/2021"
output: html_document
---

```{r setup, include=FALSE}
knitr::opts_chunk$set(echo = TRUE)
```


# Aufgabe

Recherchieren Sie Daten zu der Anzahl von Todesfällen in Zusammenhang mit Corona.
Visualisieren Sie sie!

# Todesfälle im Zusammenhang mit Corona

```{r}
library(tidyverse)
library(readxl)  # readxl um Excel-Dateien zu importieren
```



## Daten

Der folgende Pfad stimmt nicht (ganz)!

Man kann die Datei zwar herunterladen, aber nicht online die Datei per URL auslesen.

```{r eval = FALSE}
mort_path <- "https://www.rki.de/DE/Content/InfAZ/N/Neuartiges_Coronavirus/Daten/Fallzahlen_Gesamtuebersicht.xlsx?__blob=publicationFile"

mort_df <- read_xlsx(mort_path)  # Import eine XLSX-Datei
```


Also gut: Laden wir von Hand herunter und greifen dann auf die Daten lokal zu.

Speichern Sie also die Daten auf Ihrem Computer.
Danach importieren Sie die Datei in R, z.B. so:


```{r}
mort_path <- "/Users/sebastiansaueruser/github-repos/2021-wise/Data/Fallzahlen_Gesamtuebersicht.xlsx"
mort_path <- "../Data/Fallzahlen_Gesamtuebersicht.xlsx"

mort_df <- read_xlsx(path = mort_path,
                     skip = 2)  
```


Tipp: Legen Sie die Datendatei immer in den (aktuellen) *RStudio-Projektordner*.
Und die Rmd-Datei (oder R-Datei) auch!
Dann brauchen Sie keinen Pfad angeben.


`skip = 2` heißt: "überspringe die ersten zwei Zeilen, die Tab. beginnt erst in Zeile 3".

Schauen wir mal rein:

```{r}
head(mort_df)
```

Scheint geklappt zu haben.

Als CSV abspeichern:

```{r eval = FALSE}
write_csv(mort_df,
          "mort_df.csv")
```


Alternativ können Sie die Daten jetzt auch vom Server herunterladen, den wir für den Unterricht nutzen, dort habe ich die Daten gerade gespeichert:

```{r}
mort_path <- "https://raw.githubusercontent.com/sebastiansauer/2021-wise/main/Data/mort_df.csv"

mort_df <- read_csv(mort_path)
```


```{r}
mort_df %>% 
  ggplot() +
  aes(x = Berichtsdatum, y = Todesfälle) +
  geom_line()
```



