---
title: '2021-11-04'
author: "ses"
date: "11/4/2021"
output: html_document
---

# Vorbereitung

```{r}
library(tidyverse)
```


# Aufgabe 4

## Angabe

```{r}
p_grid <- seq( from=0 , to=1 , length.out=1000 ) # Gitterwerte
prior <- rep( 1 , 1000 ) # Priori-Gewichte
likelihood <- dbinom( 6 , size=9 , prob=p_grid )
unstandardisierte_posterior <- likelihood * prior
posterior <- unstandardisierte_posterior / sum(unstandardisierte_posterior)
```

Stichproben aus der Post-Verteilung:

```{r}
# um die Zufallszahlen festzulegen, damit alle die gleichen Zufallswerte bekommen:
set.seed(100)
# Stichproben ziehen aus der Posteriori-Verteilung
samples <-
 tibble(
 p = sample( p_grid , prob=posterior, size=1e4, replace=TRUE)) %>%
 mutate(
 id = row_number())

```

## Lösung

PPV berechnen:

```{r}
PPV <-
 samples %>%
 mutate(anzahl_wasser2 = rbinom(1e4, size = 9, prob = p))

```



PPV befragen:


```{r}
PPV %>%
 filter(anzahl_wasser2 == 6) %>%
 summarise(wie_oft_6_wasser = n(),
 anteil_6_wasser = wie_oft_6_wasser / nrow(samples))
```
## Bonusfrage


Berechnen Sie MW und SD der PPV!


```{r}

mean(PPV$anzahl_wasser2)

PPV %>% 
  summarise(ppv_avg = mean(anzahl_wasser2),
            ppv_sd = sd(anzahl_wasser2))
  
```

## Aufgabe 5

## a)

Berechnen Sie die Posteriori-Verteilung und visualisieren Sie sie. Nutzen Sie die
Gittermethode.

## Lösung


```{r}
p_grid <- seq(from = 0, to = 1, length.out = 1000)
prior <- case_when(
 p_grid < 0.5 ~ 0,
 p_grid >= 0.5 ~ 1)
likelihood <- dbinom(8, size = 15, prob = p_grid)
unstand_posterior <- likelihood * prior
posterior <- unstand_posterior / sum(unstand_posterior)
```



Stichproben aus der Post-Vert:

```{r}
samples <- sample(p_grid, prob = posterior, size = 1e4, replace = TRUE)

post_samples <-
  tibble(
    post_stipro = samples)
```

```{r}
post_samples %>% 
  ggplot(aes(x = samples)) +
  geom_histogram() +
  scale_x_continuous(limits = c(0, 1))
```

Mittelwert der Post-Vert. berechnen:

```{r}
mean(samples)
sd(samples)
```


```{r}
post_samples %>% 
  summarise(wasseranteil_mw = mean(post_stipro),
            wasseranteil_sd = sd(post_stipro))
```


# Aufgabe 3


## Angabe


```{r}
p_grid <- seq( from=0 , to=1 , length.out=100) # Gitterwerte
prior <- rep(1, 100 ) # Priori-Gewichte
likelihood <- dbinom(8 , size= 15, prob=p_grid)
unstandardisierte_posterior <- likelihood * prior
posterior <- unstandardisierte_posterior / sum(unstandardisierte_posterior)
```



## Lösung

```{r}
samples <-
 tibble(
 p = sample(p_grid , prob=posterior, size=1e4, replace=TRUE)) %>%
 mutate(
 id = row_number())
PPV <-
 samples %>%
 mutate( anzahl_wasser = rbinom(1e4, size = 15, prob = p))
```


```{r}
samples %>% 
  ggplot(aes(x = p)) +
  geom_histogram(bins = 30) +
  geom_vline(xintercept = c(quantile(samples$p, .05),
                            quantile(samples$p, .95)), 
             color = "skyblue3")
```


Posteriori-Verteilung einfärben:

```{r}
samples <-
samples %>% 
   mutate(
    q_05 = case_when(
    p > quantile(p, .05) ~TRUE,
    TRUE ~ FALSE),
    q_95 = case_when(
    p < quantile(p, .95) ~TRUE,
    TRUE ~ FALSE),
    pi_90 = case_when(
      q_05 & q_95 ~ TRUE,
      TRUE ~ FALSE
    )
    )
```


```{r}
samples %>% 
  ggplot(aes(x = p)) +
  geom_histogram(aes(fill = pi_90)) +
  lims(x = c(0,1))
```


Median, Mittelwert der PPV -- d.i. unsere "mittlere Vorhersage":

Md = 50. Perzentil

```{r}
PPV %>% 
  summarise(q_50 = quantile(anzahl_wasser, .5))
```


```{r}
PPV %>% 
  summarise(ppv_avg = mean(anzahl_wasser))
```

Wskt für genau 8 Treffer?


```{r}
PPV %>% 
  filter(anzahl_wasser == 8)
```


```{r}
PPV %>% 
  ggplot() +
  aes(x = anzahl_wasser) +
  geom_bar()
```

## PPV einfärben: inneren 90%


```{r}
PPV <- 
PPV %>% 
  mutate(
    q_05 = case_when(
    anzahl_wasser > quantile(anzahl_wasser, .05) ~TRUE,
    TRUE ~ FALSE),
    q_95 = case_when(
    anzahl_wasser < quantile(anzahl_wasser, .95) ~TRUE,
    TRUE ~ FALSE),
    pi_90 = case_when(
      q_05 & q_95 ~ TRUE,
      TRUE ~ FALSE
    )
    )
```




```{r}
PPV %>% 
  ggplot() +
  aes(x = anzahl_wasser, fill = pi_90) +
  geom_bar()
```


```{r}
PPV %>% 
  filter(anzahl_wasser <= 4)
```



# Skript S. 25


```{r}
draws <- 
  tibble( draws = rbinom(1e6, size = 2, prob = .7))
```


```{r}
draws %>% 
  count(draws) %>% 
  mutate(prop = round(n / sum(n),2))
```




## Aufgabe 3, Variante


```{r}
p_grid <- seq(0, 1, length.out = 1e1)
p_grid

```


```{r}
prior <- 1
```


L:

```{r}
likelihood <- dbinom(x = 8, size = 15, prob = p_grid)
likelihood %>% round(2)
```


Post, unstand.:

```{r}
post_raw <- prior * likelihood
post_raw %>% round(2)
```


Post, stand.:

```{r}
post <- post_raw / sum(post_raw)
post %>% round(2)
```



```{r}
samples <-
  tibble(
    p = sample(x = p_grid , 
               prob = post, 
               size=1e4, 
               replace=TRUE))
```


```{r}
samples %>% 
  summarise(wasseranteil_mw = mean(p),
            wasseranteil_sd = sd(p))
```
Passt gut zu den Daten (8 Treffer von 15 Versuchen).


```{r}
likelihood <- dbinom(x = 8, size = 15, prob = p_grid)
```

