---
title: "Syntax"
author: "ses"
date: "1/13/2022"
output: 
  html_document:
    number_sections: TRUE
    toc: TRUE
---

```{r setup, include=FALSE}
knitr::opts_chunk$set(echo = TRUE)
```


# Aufgaben

## Aufgabe 1: Rope et al.

### Aufgabenstellung

Im Datensatz `mtcars`: Ist der (mittlere) Unterschied im Spritverbrauch zwischen den beiden Stufen von `vs` vernachlässigbar klein?

Definieren Sie “vernachlässigbar klein” mit “höchstens eine Meile”.

a) Geben Sie die Breite des 95% PI an (im Bezug zur gesuchten Größe).
b) Geben Sie das 95% HDI an (im Bezug zur gesuchten Größe).
c) Im Hinblick auf die Rope-Methode: Ist der Unterschied vernachlässigbar klein? (ja/nein/unentschieden)


Hinweise:

- Verwenden Sie ansonsten die Standardwerte (Defaults) der typischen (im Unterricht verwendeten) R-Funktionen.
- Runden Sie auf 2 Dezimalstellen.
- Verwenden Sie Methoden der Bayes-Statistik.

### Lösung


Setup:

```{r message = FALSE}
data(mtcars)
library(tidyverse)
library(rstanarm)
library(bayesplot)  # Histogramm-Plots für Post-Vert.
library(bayestestR)  # rope
```




Modell berechnen:

```{r}
m1 <- stan_glm(mpg ~ vs, data = mtcars,
               refresh = 0)
```

```{r}
coef(m1)
```


zu a) 

95%-PI:

```{r}
post_m1_vs <- posterior_interval(m1, prob = .95,
                   pars = "vs")
post_m1_vs[1]
post_m1_vs[2]
```


Breite des Intervalls:

```{r}
breite <- post_m1_vs[2] - post_m1_vs[1]
breite <- breite %>% round(2)
breite
```

Die Antwort für a) lautet also `r breite`.


```{r}
mcmc_areas(m1)
```


zu b)

Wir nutzen den Befehl `hdi()` aus `{bayestestR}`.

```{r}
hdi(m1)
```

Mit dem Schalter `ci = .89` bekäme man bspw. ein 89%-Intervall (s. Hilfe für den Befehl).

"hdi" und "hdpi" und "hpdi" sind synonym.


```{r}
ggplot(mtcars) +
  aes(x = vs, y = mpg) +
  geom_point()+
  geom_smooth(method = "lm")

```


zu c)


```{r}
rope(m1,range = c(-1,1))
```

```{r}
plot(rope(m1, range = c(-1,1)))
```

Wir verwerfen also die H0-Rope.





## Aufgabe 2: Covid-Stress


### Aufgabenstellung


Einer der (bisher) größten Studien der Untersuchung psychologischer Konsequenzen (oder Korrelate) der Covid-Zeit ist die Studie *COVIDiStress.*

Im Folgenden sollen Sie folgende Forschungsfrage untersuchen:

Ist der Unterschied im Stresserleben (*PSS10_avg*, AV) zwischen Deutschland und Frankreich vernachlässigbar klein? 
Vergleichen Sie dazu die Mittelwerte der gesuchten Größe.

Transformieren Sie die AV auf eine 0-1-Skala ("Einheitsskala").
Das heißt, der kleinst mögliche Skalenwert soll auf 0 transformiert werden und der größt mögliche 1 auf 1.

"Vernachlässigbar klein" sei definiert als höchstens 10% Unterschied (in der Einheitsskala).

Den Datensatz können Sie unter folgender URL herunterladen (Achtung, groß) als CSV-Datei:

<https://osf.io/cjxua/?action=download>


a) Geben Sie den Anteil der Post-Verteilung an, die außerhalb des Rope liegt. 

b) Nennen Sie die Breite des 89%-Post-PI zum gesuchten Effekt.

c) Berechnen Sie den medianen Wert des Bayes-R-Quadrat.


Hinweise:

- Runden Sie auf 2 Dezimalstellen.
- Greifen Sie auf Standardwerte der typischen R-Funktionen zurück.
- Verwenden Sie Methoden der Bayes-Statistik.



### Lösung

#### Datensatz laden

```{r}
d <- read_csv("https://osf.io/cjxua/?action=download")
```

(Achtung, groß, ca. 150 Mb)

Welche Länder gibt es?

```{r}
d %>%
  distinct(Country)
```

Viele!

Gibt es Deutschland und Frankreich?

```{r}
d %>% 
  filter(Country == "Germany" |
           Country == "France") %>% 
  count(Country)
```

Ja, 
Puh! Frankreich ist stark vertreten, Deutschland kaum.

#### Datensatz reduzieren

Verringern wir den Datensatz auf diese beiden Länder:

```{r}
d2 <-
  d %>% 
  filter(Country == "Germany" |
           Country == "France") 
```


Speichern wir den kleineren Datensatz mal ab,
damit wir nicht immer alles runterladen müssen,
ist ja doch recht groß.




```{r}
write_csv(d2, file = "COVIDiSTRESS-de-fr.csv")
```




Sie können die Daten (reduzierter Datensatz, nur De und Fr) jetzt unter diesem Pfad herunterladen:

<https://raw.githubusercontent.com/sebastiansauer/2021-wise/main/Data/COVIDiSTRESS-de-fr.csv>



Wählen wir noch die relevanten Spalten aus:

```{r}
d3 <- 
  d2 %>% 
  select(Country, PSS10_avg)
```


#### "Einheitstransformation"








## A3


Quantile und F.werte der Norm.vert.


```{r}
pnorm(1)
pnorm(2)
```




## Aufgabe zur logistischen Regression

### Aufgabenstellung

Wie groß ist die Wahrscheinlichkeit für ein manuelles Getriebe, 
bei einem Auto mit 100 PS 4 Zylindern? (Datensatz `mtcars`)

Berechnen Sie das einfachste logistische Modell!

Geben Sie einen Punktschätzer an!


### Lösung


Setup:

```{r}
data(mtcars)
library(tidyverse)
library(rstanarm)
```


Modell berechnen ("fitten"):

```{r}
m2 <- 
  stan_glm(am ~ hp + cyl,
           data = mtcars,
           refresh = 0,
           chains = 1,
           family = binomial("logit"))
```



Schauen wir uns mal den Output an:

```{r}
coef(m2)
```


```{r}
m2
```

Sagen wir mal den Logit vorher für `cyl = 4` und `hp = 100`:


```{r}
pred1 <- predict(m2,
                 newdata = tibble(cyl = 4,
                                  hp = 100))
pred1
```

Und jetzt den Logit umrechnen in Wskt:


```{r}
pred1_wskt <- pred1 %>% invlogit()
pred1_wskt
```


Die Antwort lautet also: `r pred1_wskt`.

