---
title: "Syntax"
author: "ses"
date: "1/13/2022"
output: 
  html_document:
    number_sections: TRUE
    toc: TRUE
---

```{r setup, include=FALSE}
knitr::opts_chunk$set(echo = TRUE)
```


# Aufgaben

## Aufgabe 1

### Aufgabenstellung

Im Datensatz `mtcars`: Ist der (mittlere) Unterschied im Spritverbrauch zwischen den beiden Stufen von `vs` vernachlässigbar klein?

Definieren Sie “vernachlässigbar klein” mit “höchstens eine Meile”.

a) Geben Sie die Breite des 95% PI an (im Bezug zur gesuchten Größe).
b) Geben Sie das 95% HDI an (im Bezug zur gesuchten Größe).
c) Im Hinblick auf die Rope-Methode: Ist der Unterschied vernachlässigbar klein? (ja/nein/unentschieden)


Hinweise:

- Verwenden Sie Standardwerte (Defaults) der typischen (im Unterricht verwendeten) R-Funktionen.
- Runden Sie auf 2 Dezimalstellen.
- Verwenden Sie Methoden der Bayes-Statistik.

### Lösung


Setup:

```{r message = FALSE}
data(mtcars)
library(tidyverse)
library(rstanarm)
library(bayesplot)  # Histogramm-Plots für Post-Vert.
library(bayestestR)  # rope
```




Modell berechnen:

```{r}
m1 <- stan_glm(mpg ~ vs, data = mtcars,
               refresh = 0)
```

zu a) 

95%-PI:

```{r}
posterior_interval(m1, prob = .95)
```


Breite des Intervalls:

```{r}
breite <- 11.1199 - 4.4867
breite <- breite %>% round(2)
```

Die Antwort für a) lautet also `r breite`.


```{r}
mcmc_areas(m1)
```


zu b)

Wir nutzen den Befehl `hdi()` aus `{bayestestR}`.

```{r}
hdi(m1)
```


"hdi" und "hdpi" und "hpdi" sind synonym.


zu c)


```{r}
rope(m1)
```

```{r}
plot(rope(m1))
```

Wir verwerfen also die H0-Rope.





## Aufgabe 2


### Aufgabenstellung


Einer der (bisher) größten Studien der Untersuchung psychologischer Konsequenzen (oder Korrelate) der Covid-Zeit ist die Studie COVIDiStress.

Im Folgenden sollen Sie folgende Forschungsfrage untersuchen:

Ist der Unterschied im Stresserleben (PSS10_avg, AV) zwischen Deutschland und Frankfrei vernachlässigbar klein? 
Vergleichen Sie dazu die Mittelwerte der gesuchten Größe.

Transformieren Sie die AV auf eine 0-1-Skala ("Einheitsskala").
Das heißt, der kleinst mögliche Skalenwert soll auf 0 transformiert werden und der größt mögliche 1 auf 1.

"Vernachlässigbar klein" sei definiert als höchstens 10% Unterschied (in der Einheitsskala).

Den Datensatz können Sie unter folgender URL herunterladen (Achtung, groß) als CSV-Datei:

<https://osf.io/cjxua/?action=download>


a) Geben Sie den Anteil der Post-Verteilung an, die außerhalb des Rope liegt. 

b) Nennen Sie die Breite des 89%-Post-PI zum gesuchten Effekt.

c) Berechnen Sie den medianen Wert des Bayes-R-Quadrat.


Hinweise:

- Runden Sie auf 2 Dezimalstellen.
- Greifen Sie auf Standardwerte der typischen R-Funktionen zurück.
- Verwenden Sie Methoden der Bayes-Statistik.



### Lösung


