---
title: "Visualisierung der ANOVA"
author: "ses"
date: "10/28/2021"
output: html_document
---

```{r setup, include=FALSE}
knitr::opts_chunk$set(echo = TRUE,
                      cache = TRUE,
                      message = FALSE)
```


```{r echo = FALSE}
options(mc.cores = parallel::detectCores())
```


Die *Varianzanalyse* (Analysis of Variance; Anova) ist ein statistisches Verfahren, um die Gleichheit zweier oder mehr Populationsmittelwerte zu testen: $\mu_1 = \mu_2 = \ldots =\mu_n$.

Wie viele andere Verfahren kann die Anova als ein Spezialfall der Regression bzw. des linearen Modells $y = \beta_0 + \beta_1 + \ldots \beta_n + \epsilon$ betrachtet werden.

Als ein spezielles Beispiel betrachten wir die Frage, ob Diamanten (Datensatz `diamonds`) verschiedener Schliffart (`cut`) sich nicht in ihrem mittleren Preis (`price`) unterscheiden.

Den Datensatz können Sie so laden:

```{r}
library(tidyverse)
data(diamonds)
```


Wir berechnen das Modell:


```{r}
library(rstanarm)
stanlm1 <- stan_glm(price ~ cut, 
                    data = diamonds,
                    refresh = FALSE)  # für weniger R-Output
summary(stanlm1)
```



Betrachten Sie die Schätzintervalle für die Parameter der Gruppen (die einzelnen Werte für "cut"): Die Schätzintervalle beinhalten jeweils nicht die Null. Die Intervalle überlappen nicht. Folglich ist die Hypothese, dass alle Intervalle die Null enthalten, unwahrscheinlich, also abzulehnen.

Das Bild soll Ihnen die Sache noch einmal vor Augen führen.



```{r}
library(bayesplot)

plot(stanlm1,
     pars = c("cut.L", "cut.Q", "cut.L", "cut^4")) +
  scale_x_continuous(limits = c(-500, 100)) +
  geom_vline(xintercept = 0, linetype = "dashed")
```


