---
title: "Syntax"
author: "ses"
date: "12/17/2021"
output: html_document
---

```{r setup, include=FALSE}
knitr::opts_chunk$set(echo = TRUE)
```



# Vom DAG zur Regressionsformel


UV: x

AV: y

## Confounder (Konfundierung)


z -> x
z -> y



```{r}
library(dagitty)
```

```{r}
dag1 <-
  dagitty("
      dag{
      z -> x
      z -> y
      }
      ")
```

Ein Confounder wird auch als "Gabel" bezeichnet.

```{r}
plot(dag1)
```


Regressionsformeln:


FALSCH:

`y ~ x`


RICHTIG:

`y ~ x + z`



## Collider (Kollision)


x -> z
y -> z

```{r}
dag_collider <-
  dagitty("
          dag
          {
          x -> z
          y -> z
          }
          ")
```


```{r}
plot(dag_collider)
```

Regressionsformeln:

RICHTIG:

`y ~ x`

FALSCH:
 
`y ~ x + z`


In dieser Situation ist es falsch, 
eine zusätzliche Variable (den Collider) ins Regressionsmodell aufzunehmen 
(d.h zu kontrollieren).



## Mediation


x -> m -> y


```{r}
dag_mediation <-
  "
dag{
x -> m -> y
}
"
```



```{r}
library(ggdag)
ggdag(dag_mediation) + theme_dag()
```


Regressionsformeln:


FALSCH:

`y ~ x + m`


RICHTIG:

`y ~ x`



