


```{r libs, include = FALSE}
library(tidyverse)
library(testthat)
library(glue)
library(exams)
```


```{r global-knitr-options, include=FALSE}
knitr::opts_chunk$set(fig.pos = 'H',
                      fig.asp = 0.618,
                      fig.width = 4,
                      fig.cap = "", 
                      fig.path = "",
                      echo = FALSE,
                      message = FALSE,
                      fig.show = "hold",
                      comment = "")
```





Question
========


```{r logic-df}
logic_type_set1 <- c("$\\exists$", "$\\forall$", "$\\neg \\exists$")
# replace "exists" operator for "not all" operator:
logic_type_set2 <- c("$\\neg \\forall$", "$\\forall$", "$\\neg \\exists$")

# sometimes use "exists", and sometimes "not all":
logic_set_flag <- sample(c(1,2), 1)

logic_df <-
  tibble(
    logic_type_set = c("any", "all", "none"),
    logic_type_symbol = ifelse(logic_set_flag == 1, 
                               logic_type_set1, logic_type_set2)
  )

```




```{r random-x-y}
# increase this value to reduce overlap of the (normal) distributions:
mean_diff_xy <- 1.65  # eg, 1.65 means only 5% expected overlap.


xy_df <-
  tibble(
        x = rnorm(5) %>% round(1),
        y = (rnorm(5) - mean_diff_xy) %>% round(1)
  )

x <- xy_df$x
y <- xy_df$y
```



Gegeben seien die Mengen $X$ und $Y$ mit jeweils folgenden $n=`r nrow(xy_df)`$ Elementen:


`X={`r  xy_df$x`}`

`Y={`r  xy_df$y`}`



```{r}
logic_tests <- 
  xy_df %>% 
  summarise(
    any_x_lt_y_sol = min(x) < max(y),
    all_x_lt_y_sol = max(x) < min(y),
    none_x_lt_y_sol = min(x) > max(y),
    any_x_ge_y_sol = max(x) >= min(y),
    all_x_ge_y_sol = min(x) >= max(y),
    none_x_ge_y_sol = max(x) < min(y)
    )
```







```{r compute-itemlist}
itemlist <- 
  logic_tests %>% 
  pivot_longer(everything(),
               names_to = "logic_type",
               values_to = "is_correct") %>% 
  mutate(proposition = c(
    "$\\exists x[x < y])$ ",
    "$\\forall x[x < y])$",
    "$\\neg \\exists x[x < y])$ ",
    "$\\exists x[x \\ge y])$",
    "$\\forall x[x \\ge y])$",
    "$\\neg \\exists x[x \\ge y])$"
    )) %>% 
  #mutate(is_incorrect = !is_correct) %>% 
  pivot_longer(-c(logic_type, proposition),
              names_to = "sol_type",
              values_to = "sol_lgl") %>% 
  sample_n(size = nrow(.)) %>%  # shuffle it
  select(-sol_type) %>% 
  mutate(sol_de = ifelse(sol_lgl, "wahr", "falsch")) %>% 
  group_by(sol_lgl) %>% 
  mutate(id = row_number()) %>% 
  ungroup() %>% 
  filter((id == 1 & sol_de == "wahr") | between(id, 1, 4) & sol_de == "falsch")


#knitr::kable(itemlist)
```


*Hinweis*: $\neg A$ steht für Negation der Aussage $A$, also das (logische) Gegenteil von $A$.







Wählen Sie die korrekte Aussage aus!


```{r itemlist, results="asis"}
answerlist(itemlist$proposition, markup = "markdown")
```






Solution
========

```{r sol}
sol <- itemlist$proposition[itemlist$sol_lgl == TRUE]
```


Die richtige Aussage lautet "`r sol`".



```{r itemlist_answer, results="asis"}
answerlist(ifelse(itemlist$sol_lgl, "Wahr", "Falsch"), markup = "markdown")
```


Meta-information
================
exname: praedikatenlogik
extype: schoice
exsolution: `r  mchoice2string(itemlist$sol_lgl)`
exshuffle: true
exdyn: true
exbuggy: 0.5
