---
title: "Lösungen zu den ggplot2-Aufgaben"
author: "Sebastian Sauer"
date: "4/23/2021"
output: 
  rmdformats::material:
    number_sections: TRUE

editor_options: 
  chunk_output_type: console
---

```{r setup, include=FALSE}
knitr::opts_chunk$set(echo = TRUE,
                      cache = TRUE,
                      warninng = FALSE,
                      message = FALSE)
```




# Aufgaben


Alle folgenden Aufgaben beziehen sich auf den Datensatz `mpg`, Teil des R-Pakets `ggplot2`.


1. Erstellen Sie ein Streudiagramm mit Motorgröße `displ` und Spritverbrauch `hwy`; Farbe soll der Antriebsart `drv` entsprechen. Reduzieren Sie Overplotting.
1. Gliedern Sie das Diagramm der letzten Aufgabe in mehrere Facetten und zwar anhand der Werte der Variablen "Antriebsart".
1. Ergänzen Sie eine Regressionsgerade in rosa, ohne Standardfehler.
1. Visualisieren Sie die Verteilung des Spritverbrauchs; gruppieren Sie (mit Farben) nach Antriebsart und facettieren nach Klasse des Fahrzeugs.
1. Fügen Sie einen Titel hinzu und verändern Sie das Farbschema.
1. Erstellen Sie ein Balkendiagramm, das zeigt, wie viele Autos es für jede Antriebsart gibt.
1. Unterteilen Sie die Balken, um die Häufigkeit der Zylinderzahl anzuzeigen. Welche anderes Argument für "position" ist hier möglich (bzw. sinnvoll)?
1. Erstellen Sie ein Streudiagramm mit Variablen `cyl` und `hwy` in Verbindung setzt. Nutzen Sie das Geom "Linie" und entfernen Sie den Standardfehler!
1. Zum letzten Plot: Reduzieren Sie das Overplotting! Reduzieren Sie die "Lücke" bei `cyl=7`!
1. Erstellen Sie ein Diagramm mit `displ` auf der X-Achse und `hwy` auf der Y-Achse.  Verringern Sie Overplotting. Facettieren Sie nach der Antriebsart des Fahrzeugs. Verwenden Sie *keine* Punkte.
1. Kreiere ein Diagramm, welches 3 Scatterplot Diagramme beinhaltet und welche alle 3 durch eine blaue Linie durchkreuzt werden.
1. Kreiere ein Diagramm, bei welchem alle Autos mit Frontanrieb mit gelben Punkten dargestellt werden und alle anderen Autos mit blauen Punkten.
1. Stelle das Streudiagramm von der letzten Aufgabe als Flächendiagramm dar. 
1. Ersetze das Flächendiagramm durch ein Liniendiagramm.


# Lösungen

```{r}
library(tidyverse)
```



## Aufgabe 1


Erstellen Sie ein Streudiagramm mit Motorgröße `displ` und Spritverbrauch `hwy`; Farbe soll der Antriebsart `drv` entsprechen. Reduzieren Sie Overplotting.

```{r}
ggplot(mpg) +
  aes(x = displ, 
      y = hwy,
      color = drv) +
  geom_point(alpha = .5,
             position = "jitter")
```




## Aufgabe 2

Gliedern Sie das Diagramm der letzten Aufgabe in mehrere Facetten und zwar anhand der Werte der Variablen "Antriebsart".


```{r}
ggplot(data = mpg) +
  geom_jitter(aes(x = displ, 
                  y = hwy, 
                  color = drv), 
              alpha = .5) +
  facet_wrap(~drv)
  
```



## Aufgabe 3 

Ergänzen Sie eine Regressionsgerade in rosa, ohne Standardfehler.


```{r}
ggplot(data = mpg) +
  aes(x = displ, 
      y = hwy) +
  geom_jitter(aes(color = drv),
              alpha = .5) +
  facet_wrap(~drv) +
  geom_smooth(method = "lm",
              se = FALSE,
              color = "pink")
```


## Aufgabe 4

Visualisieren Sie die Verteilung des Spritverbrauchs; gruppieren Sie (mit Farben) nach Antriebsart und facettieren nach Klasse des Fahrzeugs.


```{r}
ggplot(mpg) +
  aes(x = hwy, fill = drv)+
  geom_density() +
  facet_wrap(~ class)
```



## Aufgabe 5

Fügen Sie einen Titel hinzu und verändern Sie das Farbschema.

```{r}
ggplot(mpg) +
  aes(x = hwy, fill = drv)+
  geom_density() +
  facet_wrap(~ class) +
  labs(title = "Verteilung des Spritverbrauchs (Highway)",
       fill = "Antriebsart") +
  scale_fill_brewer(type = "qual", palette = 2)
```


## Aufgabe 6

Erstellen Sie ein Balkendiagramm, das zeigt, wie viele Autos es für jede Antriebsart gibt.

```{r}
ggplot(mpg) +
  geom_bar(aes(x = drv))
```


## Aufgabe 7

Unterteilen Sie die Balken, um die Häufigkeit der Zylinderzahl anzuzeigen. Welche anderes Argument für "position" ist hier möglich (bzw. sinnvoll)?



```{r}
ggplot(mpg) +
  geom_bar(aes(x = drv, fill = factor(cyl)))
```


```{r}
ggplot(mpg) +
  geom_bar(aes(x = drv, fill = factor(cyl)), 
           position = "dodge") +
  scale_fill_viridis_d()
```


```{r}
ggplot(mpg) +
  geom_bar(aes(x = drv, fill = factor(cyl)), 
           position = "fill") +
  scale_fill_brewer(type = "qual", palette = 1)
```



Aufgabe 1

Erstellen Sie ein Streudiagramm mit Variablen `cyl` und `hwy` in Verbindung setzt. Nutzen Sie das Geom "Linie" und entfernen Sie den Standardfehler!


```{r}
ggplot(data = mpg) + 
  aes(x=cyl, y=hwy) +
  geom_point() +
  #  geom_line()  nicht hilfreich
  geom_smooth(method = "lm", se=FALSE)  # Gerade!
  #   geom_smooth(, se=FALSE)  # oder so

```


## Aufgabe 8

Erstellen Sie ein Streudiagramm mit Variablen `cyl` und `hwy` in Verbindung setzt. Nutzen Sie das Geom "Linie" und entfernen Sie den Standardfehler!


```{r}
ggplot(data = mpg) + 
  aes(x=cyl, y=hwy) +
  geom_point() +
  #  geom_line()  nicht hilfreich
  geom_smooth(method = "lm", se=FALSE)  # Gerade!
  #   geom_smooth(, se=FALSE)  # oder so

```



  
## Aufgabe 9

Zum letzten Plot: Reduzieren Sie das Overplotting! Reduzieren Sie die "Lücke" bei `cyl=7`!



```{r}
ggplot(data=mpg) +
  aes(x=factor(cyl), y=hwy) +
  geom_smooth(aes(group = 1),
              se=FALSE)+
  geom_jitter(
              alpha = .5,
              width = .1)
```



```{r}
library(tidyverse)
```



```{r}
ggplot(data = mpg) +
  geom_point(mapping = aes(x = displ, 
                           y = hwy, 
                           color = class))
```



## Aufgabe 10


Erstellen Sie ein Diagramm mit `displ` auf der X-Achse und `hwy` auf der Y-Achse.  Verringern Sie Overplotting. Facettieren Sie nach der Antriebsart des Fahrzeugs. Verwenden Sie *keine* Punkte.

```{r}
ggplot(mpg) +
  aes(y = hwy, x = displ) +
  geom_bin2d() +
  facet_grid(. ~ drv)
```













## Aufgabe 11


>   Kreiere ein Diagramm, welches 3 Scatterplot Diagramme beinhaltet und welche alle 3 durch eine blaue Linie durchkreuzt werden.


```{r}
data(mpg)
```

```{r}
ggplot(data = mpg) +
  aes(x = displ, y = hwy) +
  geom_point() +
  facet_wrap(~ drv) +  # Mac: Alt-n, Windows: Altgr-+
  geom_smooth()
```


## Aufgabe 12

>   Kreiere ein Diagramm, bei welchem alle Autos mit Frontanrieb mit gelben Punkten dargestellt werden und alle anderen Autos mit blauen Punkten.     


```{r}
mpg %>% 
  mutate(is_front = case_when(
    drv == "f" ~ TRUE,
    TRUE ~ FALSE
  )) %>% 
  ggplot() +
  aes(x = displ, y = hwy, color = is_front) +
  geom_point(size = 2) +
  scale_color_manual(values = c("blue", "yellow")) +
  theme_minimal()
```


## Aufgabe 13

>    Stelle das Streudiagramm von der letzten Aufgabe als Flächendiagramm dar. 


```{r}
mpg %>% 
  mutate(is_front = case_when(
    drv == "f" ~ TRUE,
    TRUE ~ FALSE
  )) %>% 
  mutate(displ = round(displ)) %>% 
  group_by(is_front, displ) %>% 
  summarise(hwy_avg = mean(hwy)) %>% 
  ggplot() +
  aes(x = displ, y = hwy_avg, fill = is_front) +
  geom_area()
  
```





### Varianten

```{r}
ggplot(mpg) +
  aes(x = displ) +
  geom_area(stat = "bin")
```


```{r}
mpg %>% 
  group_by(cyl, drv) %>% 
  summarise(mean_grouped = mean(hwy)) %>% 
  ggplot() +
  aes(x = cyl, y = mean_grouped) +
  geom_area(position = "stack",
            aes(fill = drv))
```


```{r}
  ggplot(mpg) +
  aes(x = displ) +
  geom_area(stat = "bin", aes(fill = drv))
```


```{r}
  ggplot(mpg) +
  aes(x = displ) +
  geom_density(aes(fill = drv), alpha = .5)
```





```{r}
  ggplot(mpg) +
  aes(x = displ) +
  geom_histogram(aes(fill = drv), alpha = .5)
```





```{r}
  ggplot(mpg) +
  aes(x = displ) +
  geom_histogram(aes(fill = drv), bins = 10) +
  facet_wrap(~ drv)
```






## Aufgabe 14

Ersetze das Flächendiagramm durch ein Liniendiagramm 


```{r}
mpg %>% 
  mutate(is_front = case_when(
    drv == "f" ~ TRUE,
    TRUE ~ FALSE
  )) %>% 
  mutate(displ = round(displ)) %>% 
  group_by(is_front, displ) %>% 
  summarise(hwy_avg = mean(hwy)) %>% 
  ggplot() +
  aes(x = displ, y = hwy_avg, fill = is_front, color = is_front) +
  geom_line() +
  geom_point(size = 3, alpha = .7)
  
```




